【裁判字號】    97,重上更(六),192
【裁判日期】    990629
【裁判案由】    強盜等
【裁判全文】
臺灣高等法院刑事判決             97年度重上更(六)字第192號
上  訴  人
即  被  告  丁○○
指定辯護人  法律扶助律師陳雪萍
上  訴  人
即丁○○妻  庚○○原名謝春珍.
上  訴  人
即  被  告  甲○○
指定辯護人  法律扶助律師吳鴻奎
上列上訴人等因被告等強盜等案件，不服臺灣板橋地方法院87年
度重訴字第25號，中華民國88年3月26日第一審判決（起訴案號
：臺灣板橋地方法院檢察署87年度偵字第3875、10102號），提
起上訴，經最高法院第六次發回更審，本院判決如下：
    主  文
原判決關於丁○○部分及甲○○共同強劫而故意殺人刑部分暨其
定應執行刑部分均撤銷。
丁○○共同強盜而故意殺人，累犯，處有期徒刑拾伍年，褫奪公
權捌年。附表二編號１美製SMITH&WESSON廠3913型制式口徑9MM
半自動手槍（槍號VJA3451）壹支、附表二編號２美製BERETTA廠
制式口徑○．二二吋半自動手槍（槍號為BAS09382U）壹支、附
表二編號３口徑9MM制式半自動手槍之子彈顆、附表二編號４
口徑○．二二吋之制式半自動手槍之子彈壹顆、附表二編號８口
徑9MM之制式半自動手槍之子彈壹顆、附表三編號１美製貝瑞塔
廠製MOD,92FS口徑9MM制式半自動手槍壹支均沒收。
甲○○共同強盜而故意殺人，累犯，處無期徒刑，褫奪公權終身
。附表二編號１美製SMITH&WESSON廠3913型制式口徑9MM半自動
手槍（槍號VJA3451）壹支、附表二編號２美製BERETTA廠制式口
徑○．二二吋半自動手槍（槍號為BAS09382U）壹支、附表二編
號３口徑9MM制式半自動手槍之子彈顆、附表二編號４口徑○
．二二吋之制式半自動手槍之子彈壹顆、附表二編號８口徑9MM
之制式半自動手槍之子彈壹顆、附表三編號１美製貝瑞塔廠製MO
D,92FS口徑9MM制式半自動手槍壹支均沒收。
    事  實
一、丁○○曾於民國81年間，因違反槍砲彈藥刀械管制條例案件
    ，經本院判處有期徒刑10月確定，並於85年11月26日縮刑期
    滿執行完畢。甲○○前於83年間，因侵占、麻醉藥品管理條
    例等案件，經臺灣臺北地方法院判處應執行有期徒刑1年確
    定，嗣於84年8月9日縮刑期滿執行完畢。
二、甲○○因前於85年底、86年初，受真實姓名年籍不詳綽號「
    紅龜」之成年友人之託，代為藏放保管具有殺傷力之槍、彈
    一批（即附表一編號1至5、附表二編號1至4、6及附表三編
    號1至2所示部分，其所犯未經許可寄藏上開槍、彈部分，業
    經判處有期徒刑7年，併科罰金50萬元確定在案），乃於87
    年2月12日向己○○（所犯強盜殺人部分，業經臺灣高等法
    院花蓮分院96年度上重更(四)字第8號判處無期徒刑，褫奪公
    權終身，經最高法院駁回上訴而告確定）提議至臺北縣板橋
    市○○路○段38巷176號強盜財物，己○○建議增加人手，隨
    即與丁○○聯絡。甲○○即於同日晚上10時許，取出上開綽
    號「紅龜」之成年男子所寄藏之槍、彈，並同時攜帶塑膠袋
    1只，與己○○自共同租處（即臺北縣新莊市○○街租屋處2
    樓）出發，由甲○○駕駛所承租之銀白色自用小客車，搭載
    己○○先前往臺北市○○○路附近「浪漫一生」咖啡廳接載
    正與友人聚餐之丁○○，嗣丁○○上車後，即由甲○○分配
    槍彈，由甲○○持附表二編號2所示具有殺傷力美製BERETTA
    廠制式口徑0.22吋半自動手槍（具有6條右旋來復線，以下
    簡稱美製0.22吋手槍）1把，並裝填具有殺傷力7顆子彈、丁○○配得附表二編號１所示具殺傷力之美製SMITH&WESSON廠
    3913型制式口徑9MM半自動手槍（具有5條右旋來復線，下稱
    美製SMITH&WESSON90手槍）1把，裝填具有殺傷力10顆子彈
    、己○○則配得附表三編號１所示具殺傷力之美製貝瑞塔廠
    製MOD,92FS口徑9MM制式半自動手槍（具有6條右旋來復線，
    下稱美製貝瑞塔92手槍）1把，裝填具有殺傷力16顆子彈（
    即槍膛內子彈1顆，彈匣內子彈15顆）。甲○○、丁○○與
    己○○三人均明知非經中央主管機關許可，不得持有具有殺
    傷力之制式槍枝、子彈，且對於持用可擊發子彈之槍枝朝人
    體射擊，可能致人於死應有預見，猶共同基於非法持有槍、
    彈、持槍強盜及倘遭抗拒即開槍射殺之強盜殺人之不確定犯
    意聯絡，於87年2月13日凌晨1時許，抵臺北縣板橋市○○路
    ○段38巷176號被害人住處時，見1樓大門敞開未關，依序由
    己○○、丁○○、甲○○持槍進屋，適屋內正有屋主林文昌
    與壬○○、辛○○、洪上、鄭雪增5人在1樓客廳聊天；丙○○、賴忠君、羅德正、乙○○4人在旁打麻將，壬○○背著
    大門，己○○見狀乃拍壬○○肩膀，壬○○誤以為係警察臨
    檢，回問是怎樣等語，己○○即以槍柄擊打壬○○頭部（傷
    害部分未據告訴），其他人見狀即站起來，丁○○旋舉槍枝
    喝令其等通通不要動等語，甲○○3人因恐對方人數眾多，
    不易控制，甲○○先用手比樓上，丁○○遂持槍在前命令在
    場人員齊上2樓，甲○○並迫令眾人將身上錢財取出。林文
    昌等9人因見甲○○等3人均持槍而無法抗拒，因而交出身上
    共新台幣（下同）19萬2千餘元放置桌上，任由甲○○將現
    金撥入塑膠袋內而強盜得逞。
三、甲○○3人強盜得手後，欲下樓離去時，因乙○○見所有放
    於桌上之電話簿亦為甲○○撥入塑膠袋內，乃央求返還，卻
    遭位於乙○○旁側之己○○以腳猛踢右邊臀部，因而跌坐牆
    邊地上（傷害部分未據告訴），林文昌見狀心生不滿即作勢
    欲跨步趨前衝去，甲○○、丁○○、己○○3人見林文昌突
    如其來之舉，即承前遇有反抗即共同殺人之不確定犯意聯絡
    ，由位於林文昌身旁之丁○○持美製SMITH&WESSON90手槍近
    距離朝著林文昌開一槍射殺（彈頭留於林文昌體內，彈殼1
    顆遺留在案發現場），林文昌中槍，還未倒地時，仍與丁○○互相拉扯在一起，甲○○、己○○2人隨即分別持前開美
    製0.22吋手槍、美製貝瑞塔92手槍朝著林文昌身體各射擊2
    槍，斯時位在林文昌身後之辛○○與壬○○則被流彈波及而
    受傷，在場之羅德正與賴忠君一聽聞槍聲，賴忠君立即將圓
    桌掀倒，羅德正、賴忠君2人乃躲藏於後，在場之洪上、鄭
    雪增、乙○○等人見狀亦立即往陽台避走，壬○○中槍後亦
    避往陽台。丙○○見林文昌中彈後，亦隨林文昌之後衝向丁○○，以手抓住丁○○持槍之右手搶槍，並把丁○○緊壓到
    入口邊房間之隔間牆，此時甲○○、己○○見狀，仍承上開
    同一殺人犯意，接續朝丙○○方向各開2槍、4槍，其中所擊
    發之子彈並有貫穿丙○○身體，而射至丁○○身上及未及閃
    避之辛○○身上，致丁○○同受有腹部槍傷併小腸、大腹破
    裂、右大腿槍傷併右動脈部分斷裂之傷害而倒在牆邊，其所
    持之美製SMITH&WESSON90手槍因而掉落地面。甲○○立即往
    前揹起受傷倒地之丁○○，將自己持用之美製0.22吋手槍插
    於腰際，並拾起丁○○所持用掉落地面之美製SMITH&WESSON
    90手槍向後往地面射擊1槍（彈殼因卡彈未退出），以防止
    追擊，3人即逃離現場。總計甲○○所持之美製0.22吋手槍
    擊發子彈4發、丁○○所持之美製SMITH&WESSON90手槍則擊
    發子彈2發、己○○所持之美製貝瑞塔92手槍則擊發子彈6發
    ，於拉槍機時彈出子彈1顆未擊發，並因甲○○、丁○○、
    己○○之持槍射擊，致(一)壬○○受有左膝穿刺傷併子彈存留
    、左股骨外髁及左膝內側半月狀軟骨損傷之傷害；(二)辛○○
    受有左手部槍傷、左手中指遠位指骨骨折及缺損、左手掌貫
    穿傷合併中指掌骨裂紋、近位指骨粉碎性骨折、中指屈指冗
    腱及伸指肌腱損傷合併掌指關節囊破裂之傷害；(三)丙○○之
    胸部、腹部受多處槍傷，致兩側血胸、肝、膽破裂、小腸多
    處穿孔、橫結腸、乙狀結腸貫穿傷；(四)林文昌之後背中央、
    右側大腿、右側胸部、左側肩部、左側鼠蹊部均受槍傷。羅
    德正、洪上、鄭雪增、乙○○、賴忠君等人則因及時閃避，
    未被射中。而壬○○、丙○○、辛○○經送醫急救，倖免於
    死；林文昌經送板橋亞東醫院急救，仍因多發性槍創致出血
    性休克於87年2月13日死亡。甲○○將丁○○背上車後即將
    丁○○先載回其住處後，與己○○2人分別逃逸。警方嗣於
    案發當日（即87年2月13日）於臺北縣板橋市○○路○段38巷
    176號2樓現場拾獲附表二編號8口徑9MM之制式半自動手槍子
    彈1顆（現場拾獲子彈1顆，係口徑9MM之制式半自動手槍之
    子彈，彈底有『G.F.L.9MM LUGER』之標記），並扣得附表
    二編號７已擊發彈殼11個（其中7個為90口徑手槍彈殼、4個
    為0.22口徑手槍彈殼）。
四、案發後己○○攜附表三編號1所示美製貝瑞塔廠製MOD,92FS
    口徑9MM制式半自動手槍及射擊所剩子彈逃亡，甲○○將附
    表一所示衝鋒槍等槍彈持往臺北市○○○路4巷33號李國榮
    （丁○○之連襟）等開設已停止營業之瑞田咖啡店藏放，另
    攜其餘槍彈逃亡。丁○○則經其妻庚○○（原名謝春珍）送
    往台北市三軍總醫院救治，迨當日（87年2月13日）上午11
    時許為警循線查獲。並為警循線於87年2月13日12時10分許
    在臺北市○○○路4巷33號瑞田咖啡店查獲附表一編號1美國
    CALICO廠製口徑9MM衝鋒槍乙支、附表一編號2德製口徑8MM
    半自動型金屬模型槍乙支（不具殺傷力）、附表一編號3製
    式口徑9MM自動手槍子彈（彈底標記為FCLVGER9MM）6顆、附
    表一編號4制式口徑9MM半自動手槍子彈2顆及附表一編號5制
    式口徑9MM半自動手槍子彈7顆。另於87年5月13日凌晨1時30
    分許，臺北縣警察局板橋分局警員至臺北市○○○路109巷
    50號3樓追緝逮捕甲○○執行公務時，甲○○竟另行起意，
    並基於殺人及妨害公務之犯意，持上揭美製9MM半自動手槍
    朝警員蔡進隆、李坤北、柯榮宗等人射擊數槍，而施以強暴
    ，幸均未擊中，嗣因甲○○之左腳遭警員開槍反擊射中後，
    始為警制伏（甲○○此部分所涉妨害公務及殺人未遂部分，
    業經判決確定，現執行中），並扣得如附表二編號1美製SMI
    TH&WESSON廠3913型制式口徑9MM半自動手槍（槍號VJA3451
    ）乙支、附表二編號2美製BERETTA廠制式口徑0.22吋半自動
    手槍（槍號為BAS09382U）乙支，附表二編號3口徑9MM制式
    半自動手槍子彈6顆（原有10顆，甲○○、丁○○於案發現
    場各擊發1顆，餘8顆於甲○○被警查緝到案時，持附表二編
    號1美製SMITH&WESSON廠制式口徑9MM半自動手槍向圍捕之警
    方射擊2槍拒捕，遺留彈殼1顆，另1彈殼未拾獲）、附表二
    編號4口徑0.22吋之制式半自動手槍子彈6顆（原有10顆，甲○○持用作案時裝填7顆子彈，現場擊發4顆，剩3顆，連同
    未攜至現場之3顆，合計查獲6顆，送鑑90年12月20日刑鑑字
    第229723號試射5顆）、附表二編號6滅音器乙支。
五、警方復於88年7月20日3時20分許，在桃園縣平鎮市○○路○
    段118號拘捕己○○，並當場扣得附表三編號1美製貝瑞塔廠
    製MOD,92 FS口徑9MM制式半自動手槍、附表三編號2口徑9MM
    制式子彈21顆（經送鑑定結果均認係口徑9MM制式子彈，其
    中1顆彈底標記為『SB 9MM LUGER』、4顆彈底標記為『ACP
    89』、6顆彈底標記為『Geco 9MMLuger』、10顆彈底標記為
    『NPA 97』，送鑑時試射4顆；甲○○於作案前交己○○附
    表三編號1所示美製貝瑞塔廠製口徑9MM制式半自動手槍乙支
    及槍膛內子彈1顆、裝填15顆子彈之彈匣乙個，己○○於案
    發現場擊發6顆，1顆於拉槍機時彈出遺留於案發現場，剩9
    顆子彈攜槍逃逸，於逃亡北港時涉及槍擊案，開槍射擊8顆
    子彈，另於臺北市○○○路○段51號4樓之16、18室對葉大政
    、李偉群各射擊1顆，其中1顆即上開所剩子彈，另1顆所射
    擊及扣案子彈均係北港綽號「阿中」或「阿宗」提供，與本
    案無涉）。
六、案經林文昌之父林金還及丙○○、壬○○、辛○○訴由臺北
    縣警察局板橋分局報請臺灣板橋地方法院檢察署檢察官偵查
    起訴。
    理  由
甲、證據能力部分：
壹、按刑事訴訟法施行法第7條之3規定：「中華民國92年1月14
    日修正通過之刑事訴訟法施行前，已繫屬於各級法院之案件
    ，其以後之訴訟程序，應依修正刑事訴訟法終結之。但修正
    刑事訴訟法施行前已依法定程序進行之訴訟程序，其效力不
    受影響」。從而，於92年9月1日前仍有效施行之刑事訴訟法
    ，即無被害人、同案被告之陳述應予具結之規定。本案係87
    年6月10日繫屬於原審法院，有原審法院送審收案戳記足憑
    （原審卷(一)第1頁），是下列引用之被害人、同案被告於檢
    察官、法官面前之陳述，自與當時刑事訴訟法所定訊問證人
    之程序無悖，應認有證據能力。何況，下列引用之被害人、
    同案被告嗣於修法後，於法官面前之陳述，業以證人身分具
    結並接受被告及辯護人等詰問在案，並無礙於被告等人訴訟
    上程序權之保障，均得為證據。
貳、本件下列所引用之被告以外之人於警詢、偵查時之證述，被
    告及辯護人等於本院準備程序時均同意作為證據（本院卷(一)
    第85頁），復未於言詞辯論終結前聲明異議，依刑事訴訟法
    第159條之5第2項、第1項規定，視為同意作為證據。本院並
    審酌上揭證人筆錄作成之情況，均係出於自由意志，並無證
    明力顯然過低之情形，且於檢察官偵訊之證詞均經具結，合
    於法定要件，亦無顯不可信之情狀，係屬適當，應均有證據
    能力。
參、本院下列所引用卷內之鑑驗通知書、鑑定書等鑑定資料，固
    屬被告以外之人於審判外之言詞或書面陳述，然檢察官對於
    偵查中之案件，認為須實施鑑定者，依刑事訴訟法第208條
    固規定應就具體個案選任鑑定人或囑託鑑定機關（團體）為
    之，但對於司法警察機關調查中之案件，或有量大或急迫之
    情形，為因應實務之現實需求，基於檢察一體原則，尚非不
    得由該管檢察長對於轄區內之案件，以事前概括選任鑑定人
    或囑託鑑定機關（團體）之方式，俾便轄區內之司法警察官
    、司法警察對於調查中之類似案件，得即時送請事前已選任
    之鑑定人或囑託之鑑定機關（團體）實施鑑定，該鑑定人或
    鑑定機關（團體）亦應視同受承辦檢察官所選任或囑託而執
    行鑑定業務，其等出具之書面鑑定報告應屬刑事訴訟法第20
    6條所定之傳聞例外，當具有證據能力。是上開刑事警察局
    、臺灣高等法院檢察署法醫中心所為之鑑定資料，既係經由
    檢察機關概括授權或檢察署、法院囑託執行鑑定職務所出具
    之書面鑑定報告，自屬刑事訴訟法第159條第1項所定之除外
    規定，而有證據能力。
肆、本院下列所引用卷內之文書證據、證物之證據能力部分，並
    無證據證明係公務員違背法定程序所取得，且檢察官、被告
    、辯護人等於本院亦均未主張排除下列文書證據、證物之證
    據能力，且迄本院言詞辯論終結前均未表示異議，本院審酌
    前揭文書證據並無顯不可信之情況與不得作為證據之情形，
    依刑事訴訟法第158條之4反面解釋及第159條之4之規定，應
    認均有證據能力。
乙、實體事項：
壹、訊據上訴人即被告甲○○雖坦承與被告丁○○、己○○共同
    持槍至臺北縣板橋市○○路○段38巷176號，開槍射殺被害人
    林文昌、丙○○、壬○○、辛○○等人，致壬○○、辛○○
    、丙○○受傷，及林文昌死亡等情，惟矢口否認有強盜殺人
    意圖，辯稱：當時拿槍到現場，是楊志堅要伊去賭場處理賭
    債之事，要找「番仔猴」出來，伊先找己○○，再找丁○○
    一起去，槍是伊拿到車上發給他們，進去後己○○去找「番
    仔猴」，但找不到，所以才臨時起意要現場之人拿錢出來，
    用袋子裝起來，伊沒有預謀，丁○○亦未與伊謀議云云。另
    訊據上訴人即被告丁○○雖坦承與被告甲○○、己○○共同
    持槍前去該處，但矢口否認有參與強盜殺人之犯行，辯稱：
    是楊志堅委託甲○○處理債務，甲○○再找伊，伊沒說不要
    動，把手舉起來的話，伊是要他們靜靜的不要講話，伊未動
    手搶錢，是甲○○叫他們拿錢出來，伊也未開槍，伊被槍打
    到，也有受傷，伊是第一個倒地的云云。
貳、經查：
一、被告甲○○、丁○○及共犯己○○等人共同持槍、彈，於87
    年2月13日凌晨1時許，前往臺北縣板橋市○○路○段38巷176
    號被害人住處持槍強盜被害人壬○○、賴忠君、羅德正、洪
    上及乙○○等人總計19萬2千餘元等情，業據：
  (一)被害人壬○○於警詢指稱：87年2月13日1時許，當時伊與林
    文昌、辛○○、鄭雪增等人在聊天，突然進來三位不認識男
    子，每人手上各拿一支槍，伊本來以為是刑警，伊問他們要
    做什麼，其中一人就拿槍打伊頭，後來伊覺得不是刑警，他
    們三人是來搶劫。他們就叫伊等屋內所有的人上2樓，並把
    身上所有金錢拿出來，伊等屋內所有人的現金都被他們3人
    拿走。他們3人都攜帶手槍，共3支手槍，伊看到1支應該是
    四五手槍、1支是銀白色、槍身較短，類似白郎寧手槍，1支
    是黑色伊不知道是什麼槍，伊沒有見過。伊共損失現金1萬1
    千元等語（第3875號偵卷第21至22頁）、於偵查中指述：歹
    徒他們進來後，伊問他們是怎樣，他們中一人就以槍托敲伊
    後腦，當時沒有聽見歹徒提及「阿星」之人。二名歹徒守在
    門口，另一歹徒拿塑膠袋裝錢等語（第3875號偵卷第10 3頁
    ）、於本院上訴審證稱：他們三人進來後，就拿槍押伊等到
    樓上，並要伊等把錢全部丟進去。是甲○○收錢，另二人拿
    槍指著伊等等語（本院上重訴卷(二)第14頁反面）。
  (二)被害人辛○○於警詢中指訴：87年2月13日1時許，當時有三
    名男子持槍進入，喊說統統不准動，當時賴忠君、羅德正、
    丙○○、綽號「阿美」之女子在牌桌上玩麻將，而伊及壬○○、鄭雪增、林文昌及綽號洪上之男子，均在牌桌之左邊聊
    天。壬○○脫口說了一聲「是怎樣」，即被其中一人用槍柄
    敲擊頭部，現場人即被歹徒持槍押往2樓，伊等均被集中於
    二樓客廳內，並被喝令將身上財物拿出，待現場人將身上現
    金取出後，由歹徒裝入一白色塑膠袋內後，林文昌向歹徒反
    抗，歹徒即開槍射擊，幾槍並不清楚。歹徒持用兩把銀白色
    手槍，一把類似左輪手槍之槍管等語（第3875號偵卷第23至
    24頁）、於本院更(一)審證稱：他們一進來，就叫伊等通通不
    要動，還要伊等把手舉起來。伊有看到壬○○被打頭部的情
    形，是己○○用槍毆打壬○○頭部。丁○○叫伊等不要動，
    也是丁○○叫伊等上樓，錢是甲○○收的等語（本院更(一)卷
    (一)第230、247頁）。
  (三)被害人賴忠君於警詢指稱：87年2月13日1時30分許，當時伊
    和丙○○、羅德正、乙○○等人在打麻將，房內還有林文昌
    、壬○○、辛○○、洪上、鄭雪增在場觀看，當時正好鐵門
    沒關，突然有四名歹徒手持手槍闖進來，其中有一名歹徒以
    台語叫伊等站起來，並將手舉起，統統上2樓，上2樓後叫伊
    等將身上現金拿出來，伊等就依歹徒指示將身上現金統統拿
    出來放置在桌上，其中一名歹徒把錢放入一個塑膠帶內。伊
    被搶走3萬多元，其他人伊不清楚，案後才知道共計約20多
    萬元（第3875號偵卷第27至28頁）、於偵查時指稱：沒有聽
    到歹徒提及「阿星」。是丁○○喝令「不准動，把手舉起，
    將錢拿出來，只要現金，不要手錶、金子，等下被其搜到，
    伊等就知道」等語（第3875號偵卷第104頁）、於本院上訴
    審證稱：他們3人進來後，就拿槍押伊等到樓上，並要伊等
    把錢全部丟進去。是甲○○收錢，另2人拿槍指著伊等等語
    （第47號上重訴卷(二)第14頁反面）。
  (四)被害人乙○○於警詢指述：當時伊與丙○○、羅德正、賴忠
    君等人於板橋市○○路○段38巷176號1樓客廳內打麻將，約1
    點左右，歹徒跑進來，每人持一把手槍，一進門就叫伊等舉
    起雙手不要亂動，通通上2樓。到2樓後，歹徒取出自備塑膠
    袋，令伊等將身上現金全部拿出。之後伊與歹徒發生爭執，
    歹徒其中一人便上前踢了伊一腳，致伊倒向牆角。伊被歹徒
    搶走現金約5萬元，另有電話簿1本等語（第3875號偵卷第39
    頁）、於本院上訴審指陳：他們三人進來後，就拿槍押伊等
    到樓上，並要伊等把錢全部丟進塑膠袋裡。是甲○○收錢，
    另2人拿槍指著伊等等語（第47號上重訴卷(二)第14頁反面）
    。雖其前於本院更(一)審一度證稱：伊當時很害怕，且伊頭低
    低的，伊沒有注意看到是何人踢伊的，伊知道是收錢的那個
    人踢伊的云云（本院更(一)卷(二)第112頁），惟嗣已改稱：當
    時有一人在收錢，另外還有一人站在收錢的人旁邊，伊向收
    錢的人說，錢給你沒關係，但電話簿要還伊，結果另外一人
    就踢伊，但伊沒有受傷等語（本院更(一)卷(二)第112頁），核
    與共犯己○○於本院更(一)審坦言有踢被害人等語相合（本院
    更(一)審卷(一)第208頁），較堪採信。
  (五)被害人丙○○於警詢指陳：當時伊與賴忠君、羅德正、乙○○等人在打麻將，另有林文昌、壬○○、辛○○、洪上及鄭
    雪增等人在場觀看及聊天。因洪上進入伊住處未將鐵門關好
    ，突然有三名歹徒分持手槍闖進來，其中一名以台語口音叫
    伊等站起來手舉高。他們即將伊等全部趕上2樓，叫伊等將
    身上的錢全部交出。伊遭搶走1萬元左右等語（第3875號偵
    卷第114頁）、於偵查時陳稱：當天歹徒有3人，丁○○是其
    中一人，歹徒他們每個人各拿一把手槍，均上膛，喝令伊等
    不准動，手舉起來等語（第3875號偵卷第144頁反面至145頁
    ）、於本院上訴審證稱：他們三人進來後，就拿槍押伊等到
    樓上，並要伊等把錢全部丟進去。是甲○○收錢，另二人拿
    槍指著伊等等語（第47號上重訴卷(二)第14頁反面）。雖被害
    人丙○○於本院上訴審證稱：當時伊身上錢都輸光了云云（
    上訴卷(二)第16頁）、於本院更(一)審亦稱：伊賭輸錢，身上沒
    有錢云云（本院更(一)卷(一)第50頁），然衡以被害人等係於賭
    博之中，突然遭搶，縱丙○○主觀上認定遭搶之部分，係已
    賭輸之金錢，已屬於其他贏錢之被害人所有，然此不過被害
    人彼此間賭債求償之問題，是丙○○於警詢所陳：損失1萬
    元左右云云，仍應計入被告等強盜所得之範疇。
  (六)共犯己○○於本院更(一)審證稱：伊向甲○○提議，人手不夠
    ，找一個人去幫忙，所以才去接丁○○。槍與子彈是甲○○
    在車上拿給伊的，伊拿「BERETTA」九二型的半自動手槍、
    0.90口徑的子彈及有14發子彈之彈匣。伊是第一個進去的，
    後面是丁○○，甲○○在最後面，伊等進去後，伊有拍一個
    人的肩膀，那個人口氣不好，伊就拿槍打他頭部，現場就有
    人站起來，丁○○就拔槍出來，叫他們不要動。甲○○令在
    場的人上2樓，丁○○上樓就站在靠陽台那裡，伊與甲○○
    就靠門的小房間那裡，之後有一個女人在伊左手邊吵鬧，伊
    就用左腳踢她腹部，伊當天有擊發5發子彈等語（本院更(一)
    審卷(一)第206至208頁）。雖共犯己○○一度供稱：87年2月1
    3日0時30分左右，丁○○要伊和他一起到臺北縣板橋市○○
    路○段38巷176號2樓一處賭場內搶劫，槍彈是丁○○在車上
    交槍彈給伊及甲○○作為作案工具之用，丁○○本身也帶有
    槍械云云（本院上重訴卷(一)第150頁反面）、或稱；作案的
    槍枝、子彈係綽號「阿蔣」之楊志堅用白色塑膠袋包著交給
    甲○○云云（本院更(三)卷第333頁），然被告甲○○既已坦
    承槍彈係其交付予丁○○，且其所持之槍彈原係綽號「紅龜
    」寄放等語（如下所述），被告丁○○亦供稱：本件係甲○○邀約伊，槍係甲○○交給伊等語（本院更(四)卷第73頁反面
    ），對照共犯己○○於本院更(三)審曾證稱：伊遭逮捕時警員
    說甲○○、丁○○都說伊係主謀，伊一時氣憤始供稱本案係
    丁○○策劃等語（本院更(三)卷第336頁）、本院更(五)審證稱
    ：當時的筆錄記成丁○○的原因，是因為伊跟甲○○都判死
    刑，丁○○已經判無期徒刑，應該不會再加重，所以才會說
    槍是丁○○交給伊等語（本院更(五)卷第207頁），應認其上
    開所稱：槍彈係丁○○或「阿蔣」交付云云，僅係迴護其本
    人及甲○○之詞，顯不足採。
  (七)被告甲○○於本院更(一)審供稱：當時伊等拿三支槍到現場，
    是伊提議的，伊是持美製BERETTA廠制式口徑0.22吋半自動
    手槍（具有六條右旋來復線）1把，同時攜帶塑膠袋1只。槍
    枝是伊提供，並在車上發給丁○○、己○○的，丁○○是拿
    史密斯9MM半自動手槍，是五條右旋來復線，己○○是拿貝
    瑞塔9MM手槍，是六條右旋來復線的半自動手槍。槍彈是「
    紅龜」寄放在伊那裡，「紅龜」交給伊手槍3支，還有許多
    的子彈。當天是己○○先進去，之後因壬○○口氣不好，說
    幹什麼的，己○○就拿槍打壬○○頭部，其他人都站起來，
    丁○○就叫他們通通不要動，還要他們把手舉起來，伊就用
    手比樓上，叫在場的人都上2樓。上2樓後，伊就要求他們把
    錢拿到圓桌上，伊將塑膠袋也放在桌上，要他們把錢放到塑
    膠袋內，但有人不配合，伊就將錢撥入塑膠袋內，因為乙○○的電話簿及錢也一併被撥到塑膠袋裡面，乙○○要求返還
    ，己○○就腳踹乙○○右側腹部。現場搶到的現金是伊拿走
    花掉，因伊回去伊的租屋處就沒有碰到己○○，所以就沒有
    分錢給己○○、丁○○等語（本院更(一)卷(一)第125至126、20
    6至207、210之1頁，卷(二)第204、18、184頁）。
  (八)被告丁○○於本院更(一)審供稱：是甲○○打呼叫器給伊，伊
    就從餐廳下樓，因甲○○、己○○他們已經在樓下等伊。伊
    拿的槍是史密斯S&W廠3913制式口徑9MM半自動手槍，有裝彈
    匣，是甲○○在車上拿給伊等。當天伊等進去現場後，己○○拍壬○○肩膀，因壬○○口氣不好，己○○就拿槍打壬○○頭部，上2樓伊在最前面，伊先走到陽台，己○○、甲○○在後面，伊一到陽台時，有看到2、3個人躲到陽台，可能
    走在伊前面的人，伊就叫他們出來到裡面。是甲○○叫他們
    把錢拿出來。踢乙○○腹部的人是己○○等語（本院更(一)審
    卷(一)第206、209至210頁）。被告丁○○雖一度供稱：是己○○提議，請伊幫忙助勢，即交一把90制式槍給伊，到該處
    搶錢開槍都是由己○○策劃的云云（第3875號偵卷第10至11
    頁），然此不僅與被告丁○○上揭所述不符，且被告甲○○
    已坦承槍彈係其交付予丁○○等語（如前所述），因認丁○○此部分之供述，僅係迴護甲○○，無足採信。
  (九)被告甲○○雖辯稱：是綽號「阿將」說在板橋市○○路有債
    務要處理，「阿將」說要找一個「阿興」（音譯）的，伊等
    進去後，有說要找「阿興」。伊在場沒看到「阿興」的人，
    因為他們人很多，所以伊上2樓去找看看云云（本院更(一)卷
    (一)第206頁，卷(二)第222頁）；又辯稱：當初是要「番仔猴」
    出面處理賭債糾紛，因為找不到「番仔猴」沒拿到錢，對己○○、丁○○不好意思，所以才叫現場的人把錢拿出來云云
   （本院更(五)卷第46頁反面、本院更(六)卷(二)第202頁反面）。被
    告丁○○亦辯稱：伊去是要去處理債務問題，伊有個朋友去
    賭博，被他們詐賭，伊等僅是要他們把詐取的錢拿出來就好
    了。甲○○跟伊說有一個叫楊志堅的人到大觀路現場賭博，
    懷疑帶他去賭的人有詐賭，拜託甲○○處理，甲○○在車上
    就拿槍給伊，說對方也是當地角頭，叫伊帶著防身云云（本
    院更(六)卷(一)第44頁反面，本院更(五)卷第46頁）。而共犯己○○亦證稱：甲○○說板橋那邊有關朋友賭博的事情，要去處
    理云云（本院更(一)卷(一)第206頁），惟查：
  1.觀諸被告甲○○前於本院更(一)審先係供稱：伊等進去後，有
    說要找「阿興」云云（本院更(一)卷(一)第206頁），嗣於本院
    則改稱：伊進去時，沒有說要找誰，只叫己○○進去看看，
    伊看找不到人，就臨時起意叫他們拿錢出來。伊知道樓上在
    賭博，伊就把人押到樓上，叫他們把錢拿出來，伊不是針對
    賭博的賭金，是要他們把身上的錢拿出來云云（本院更(六)卷
    (二)第203頁），其供詞已見未一。
  2.又共犯己○○於另案審理時亦供陳：事實上當時在到達板橋
    華江橋時，在車上伊就知道是要去搶劫等語（花蓮高分院96
    年度上重更(四)字第8號影卷第9頁反面）。
  3.參以上開被害人壬○○、賴忠君、辛○○、乙○○、丙○○
    等人指陳歹徒闖進行搶之過程，均未有提及歹徒有詢及詐睹
    一事，而被害人壬○○、賴忠君亦明確指述：當時沒有聽見
    歹徒提及「阿星」之人等語，足見甲○○、丁○○、己○○
    等人前往現場之初，本即存有持槍強劫之意圖，因認被告甲○○、丁○○上開辯稱：前往大觀路係為處理詐賭債務云云
    ，均不足採。
  4.證人楊志堅於本院更(三)審時雖證稱：伊有告訴甲○○懷疑被
    詐賭，甲○○好心說要替伊處理。當時伊與尹貽松開一部車
    ，甲○○他們開另一部車，至林森北路咖啡廳後，伊就下車
    在咖啡廳等，甲○○就叫丁○○下來，他們說要找「番仔猴
    」出來談，由尹貽松開車引導他們去云云（本院更(三)卷(二)審
    判筆錄第4至5頁）、證人尹貽松於本院更(三)審時亦證稱：當
    天晚上跟伊和「阿將」（即楊志堅）在浪漫一生餐廳，「阿
    瘦」（甲○○）過來找伊等，「阿將」提到去板橋大觀路賭
    場被詐賭，甲○○聽到，說要幫忙抓詐賭的人。案發當天伊
    等並沒帶他們去，也沒有在附近等甲○○他們，後來看到新
    聞快報才知發生事情。被詐賭不是「阿將」本人，是「阿將
    」跟「番仔猴」去賭博時，「番仔猴」被詐賭云云（本院更
    (三)卷(一)第343至344頁）。惟證人楊志堅、尹貽松上揭證述內
    容，對於有無引導被告等人前往案發現場及何人被詐賭之情
    節，所述明顯相互分歧，其等所言顯係事後迴護被告等人之
    詞，均不足為被告等人有利之認定。
  (十)另被告甲○○固於本院更(一)審供稱；晚上10時由伊與己○○
    從新莊市○○街租屋處2樓出門，伊開車載己○○到臺北市
    ○○○路接丁○○，伊等3人再走華江橋到臺北縣板橋市，
    約晚上11時到臺北縣大觀路云云（本院更(一)卷(二)第184頁）
    。惟證人陳金明於本院更(一)審已證稱：87年2月12日晚上丁○○請伊吃飯，在「浪漫一生」西餐廳2樓吃飯，還有丁○○另外2個朋友一起吃飯，當天丁○○先到，伊9點左右才到
    ，在11點時左右，丁○○接到電話，就跟伊等說，他要先走
    ，就沒有再回來過，不久伊也走了等語（本院更(一)卷(一)第20
    5頁），對照被害人壬○○、辛○○、乙○○等人均一致供
    陳案發時間為87年2月13日凌晨1時，則以被告甲○○、己○○從臺北市○○○路浪一生西餐廳搭載丁○○，再行前往臺
    北縣板橋市○○路○路程及所需時間，應認被告甲○○、己○○係於87年2月12日晚上11時許搭載丁○○，並於87年2月
    13日凌晨1時許到案發現場較為可採。故被告甲○○上開所
    陳係在晚上11時到臺北縣的大觀路云云，尚難採信。
  (十一)綜上，因認被告甲○○、丁○○上揭辯詞，均不足採。被告
    2人與己○○三人持槍強盜之事證明確。至於被害人壬○○
    一度證稱：伊頭部係遭丁○○所打。乙○○則是搶劫的三個
    人中最矮的人踢的，就是甲○○踢的云云；被害人丙○○證
    稱：是丁○○拿槍敲擊壬○○、甲○○用腳踹乙○○云云；
    被害人辛○○證稱：是丁○○或甲○○其中一人打的，非己○○所打，是甲○○踢乙○○云云；被害人賴忠君指稱：歹
    徒有四人，有看到丁○○打壬○○，是拿塑膠袋的人（指甲○○）用腳踹證人乙○○云云；被害人羅德正指稱：歹徒有
    4人云云；被告丁○○供稱：係由己○○動手搶錢云云，均
    不足採信。何況，被害人賴忠君於原審亦明確指稱：伊警詢
    說歹徒有四人，是因為伊在陽台看時，黑暗中感覺好像有三
    個人扶著一個人，所以認為有四個人，但進來是三個人等語
    （原審卷(一)第128頁反面），益徵本案僅係被告丁○○、甲○○、共犯己○○等三人參與。
二、持槍殺人部分：
  (一)被告甲○○、丁○○及共犯己○○對於強盜殺人之行為均有
    預見可能：
  1.被告甲○○、丁○○及共犯己○○等三人所持槍枝，各裝有
    7顆、10顆、16顆之子彈等情，業據被告甲○○於本院更(一)
    審供稱：己○○拿的貝瑞塔9mm手槍，是六條右旋來復線的
    半自動手槍，可裝滿15發子彈。伊拿的是貝瑞塔0.22手槍，
    是六條右旋來復線的半自動手槍，0.22手槍可以裝填7發子
    彈，丁○○是拿史密斯9mm半自動手槍，是五條右旋來復線
    ，丁○○的手槍可以裝填10發子彈，在案發當天伊有把3支
    手槍的子彈裝滿等語（本院更(一)卷(二)第184、201、349頁）
    。雖甲○○曾供稱：己○○所持貝瑞塔手槍裝滿子彈15發，
    如已上膛，槍膛內1顆，彈匣內就還有14顆子彈云云（本院
    更(一)卷(二)第291頁），似謂交予己○○之子彈僅15顆，然美
    製貝瑞塔手槍彈夾可裝滿15發子彈一節，業經臺灣花蓮地方
    法院於另案勘驗屬實，有該勘驗筆錄在卷足憑（本院更(一)卷
    (二)第376頁）。對照共犯己○○於本院更(五)審以證人身分證
    稱：彈匣內有15顆子彈，因為開槍當天伊沒有上膛的動作，
    扣扳機子彈就發射出去，所以伊認為甲○○交給伊時，槍膛
    裡就有一顆子彈等語（本院更(五)卷第207頁）、於花蓮高分
    院96年上重更(四)第8號強盜案件時供稱：當時丁○○交槍給
    伊時，他說槍已經上膛，保險打開就可使用，所以包括彈匣
    有16顆子彈等語（花蓮高分院96年上重更(四)字第8號影印卷
    第9頁反面）。可見被告甲○○上開認槍內僅子彈15顆云云
    ，顯係漏未計入原已置入槍膛內之1顆子彈所致，應認甲○○交予陳志強之槍枝內應有16顆之子彈，較為合理。
  2.又被告甲○○、丁○○與共犯己○○等人前往被害人住處之
    目的，係在強盜，而非處理賭債糾紛一節，已如前述。且被
    告等人前往強盜之同時，各自持有槍枝1把，並均裝滿子彈
    ，衡情，顯見被告甲○○、丁○○、共犯己○○等人於持槍
    前往案發現場為強盜行為時，應已預見若遭到被害人反擊時
    即持槍射擊，且對以制式槍枝在近距離射擊將造成被害人死
    亡結果，在主觀上應有所預見，足認被告三人應有強盜殺人
    之不確定犯意聯絡。
  (二)林文昌因不滿己○○踢乙○○，甫跨步向前即遭被告丁○○
    持美製SMITH&WESSON90手槍朝林文昌身體近距離射擊，林文
    昌中槍，還未倒地時，尚與丁○○拉扯之際，被告甲○○、
    共犯己○○即分別持前開美製0.22吋手槍、美製貝瑞塔92手
    槍朝著林文昌身體各射擊2槍。斯時位在林文昌身後之辛○○與壬○○則被流彈波及而受傷，在場之羅德正與賴忠君聽
    聞槍聲，賴忠君立即將圓桌掀倒，羅德正、賴忠君2人乃躲
    藏於後，在場之洪上、鄭雪增、乙○○等人見狀亦立即往陽
    台避走，壬○○中槍後亦避往陽台。丙○○見林文昌中彈後
    ，亦衝向前抓住丁○○右手搶其槍枝，並將丁○○壓至入口
    房間之隔間牆，被告甲○○、共犯己○○見狀即朝丙○○方
    向各射擊2槍、4槍，其中並有子彈則貫穿丙○○身體，射入
    正與丙○○拉扯之被告丁○○腹部，嗣丙○○、丁○○中彈
    倒地後，被告甲○○即向前揹起被告丁○○，並撿拾被告丁○○原所持有之美製史密斯手槍朝後方地面射擊1槍等情，
    業據：
  1.被告被告甲○○於原審供稱：己○○身高比伊及丁○○高。
    丁○○倒下後，槍掉在地上，伊揹他起來並把槍撿起來，放
    在伊那邊。丁○○的槍有一點故障，彈殼退不出來等語（原
    審卷(一)第99頁）、本院更(一)審供稱：伊在案發現場有打4發
    子彈，剩下的3顆子彈沒有使用。丙○○衝上丁○○時，有
    把丁○○按到隔間牆，伊與己○○都有開槍等語（本院更(一)
    卷(一)第248頁、卷(二)第201頁）、於本院更(五)審供稱：伊對林
    文昌開2槍。伊那把槍共開4槍。丁○○被打躺在地上，伊拿
    起他的槍，伊揹他起來，並拿他的槍往後開了一槍嚇阻，伊
    怕後面有人跟上來等語（本院更(五)卷第47頁）、於本院更(六)
    審供稱：伊當時開4槍，有對林文昌開2槍。伊把丁○○背起
    來後，還有用丁○○的槍對地上開1槍等語（本院更(六)卷(一)
    第73頁反面）。
  2.共犯己○○於本院更(三)審以證人身分證稱：伊在現場一共射
    擊6發子彈。回來後伊將子彈卸下來，剩下9顆等語（本院更
    (三)卷(一)第339頁）、於本院更(五)審證稱：伊有拉槍機，有1顆
    子彈掉出來，是甲○○交給伊的槍，伊沒有關保險，直接可
    以射出去，伊射擊前，沒有拉槍機的動作，當時情形很緊張
    。伊在現場共擊發6顆子彈、掉了1顆子彈，還剩下9顆等語
    （本院更(五)卷第206頁反面至207頁）、於本院更(六)審證稱：
    丙○○衝向丁○○把他壓在牆壁上，當時伊才朝丙○○開槍
    。伊一共對丙○○開2次槍，共4槍。伊另朝林文昌開過1次
    槍等語（本院卷(二)第206至207頁）
  3.被害人丙○○於偵查時指陳：林文昌見乙○○被踢，於是以
    腳踢一位歹徒，後來即槍聲大作等語（第3875號偵卷第145
    頁）、於本院更(一)審證稱：因林文昌看不過去衝上去，被告
    他們三人都有開槍，當時他們對林文昌開槍，有中槍，伊就
    衝上去，剛好伊離丁○○較近，伊就抓住丁○○右手，並把
    丁○○按到房間的隔間牆，這時己○○就開槍射擊伊。伊中
    槍後又貫穿射到丁○○。被告三人是對伊及伊哥哥林文昌射
    擊等語（本院更(一)卷(一)第163、247頁）、於本院更(六)審時證
    稱：發生槍戰是因乙○○把錢跟電話簿一併拿給他們，三位
    被告其中一位踢乙○○，乙○○在哭，林文昌腳才踏出去，
    沒有踢到，他們就開槍，林文昌並沒有攻擊三位被告。丁○○第一個對林文昌開槍，他一開槍伊就衝過去，伊不知道他
    究竟開幾槍。伊看到丁○○的開槍方式是平舉著槍，有射到
    林文昌，但伊不記得射到那邊，但伊能確定他是對林文昌的
    上半身開槍。伊一看到哥哥中槍，就上前跟丁○○搶槍，當
    時伊身上已有中槍，伊係面對丁○○，伊右手抓住他右手，
    己○○他們又對伊開槍。而伊衝向丁○○後，伊不知道丁○○有無再對林文昌開槍，也不知道其他被告有無對林文昌開
    槍，因為當時伊跟丁○○在拉扯。丁○○對林文昌開幾槍伊
    不知道，但不只一槍等語（本院更(六)卷(二)第203至205頁）。
  4.被害人壬○○於警詢指稱：伊等屋內所有人的現金被他們3
    人拿走後，伊就聽到槍聲，後來伊左膝蓋關節受有槍傷。伊
    當時約有聽到10聲槍聲。林文昌沒有攜帶槍枝，其他原本在
    屋內的人也沒有攜帶槍枝等語（第3875號偵卷第21至22頁）
    、於本院更(一)審證稱：伊與辛○○站在林文昌後面，伊膝蓋
    中一槍，就躲到陽台去躲避。林文昌要衝過去時，他們的流
    彈就射過來，伊人就中槍，腳關節中一槍，伊就慢慢爬到陽
    台，以後的事情伊就不清楚等語（本院更(一)卷(一)第162頁、
    卷(二)第114頁）。
  5.被害人辛○○於警詢中指述：待現場人將身上現金裝入一白
    色塑膠袋後，林文昌即向歹徒反抗，歹徒就開槍射擊。歹徒
    至少射擊6、7槍以上。伊傷及左手掌及左手中指，共中2槍
    。現場有林文昌、丙○○、壬○○及伊受傷，林文昌、丙○○身上有多處槍傷，而林文昌經送醫後不治死亡等語（第38
    75號偵卷第23至25頁）、於本院更(一)審證稱：伊與壬○○站
    在林文昌後面，伊中指及手掌各中一槍。被告他們三人都有
    對林文昌及丙○○開槍，他們打林文昌時，伊與壬○○就受
    傷。己○○開槍是先射到丙○○，才貫穿丁○○的等語（本
    院更(一)卷(一)第163至164、166頁）。並有被害人辛○○、丙○○所繪之現場位置圖在卷可稽（原審卷(一)第104、107頁）
    。
  6.證人乙○○於本院更(一)審證稱；伊被歹徒踹後，林文昌看不
    過去，就衝上去，伊當時躲到神桌，待伊起身後，林文昌已
    死亡等語（本院更(一)卷(一)第165頁）。
  7.證人賴忠君於本院更(一)審證稱：乙○○被踹一腳後，屋主林
    文昌看不過去，就衝上去，被告三人他們都有對林文昌開槍
    ，然後丙○○也衝上去，伊就掀桌子。伊看到林文昌中槍吐
    血倒在沙發上。被告三人是向林文昌及丙○○開槍，伊等其
    他人受傷是因為流彈而受傷的，伊等最先在客廳，後來有人
    躲到陽台等語（本院更(一)卷(一)第162頁）。
  8.又現場遺有彈殼11顆、子彈1顆、彈頭鉛碎片2個、彈頭銅片
    1顆、彈頭1顆，經送驗結果：(1)彈殼部分，其中4顆，彈底
    標記為「Geco 9mm Luger」、2顆標記為「G.F.L 9mm LUGER
    」，係同一槍支所擊發。1顆為已擊發口徑9mm之制式半自動
    手槍彈殼，彈底有「ELO9MM」之標記。另4顆為已擊發口徑
    0.22吋之制式半自動手槍彈殼，彈底均有「REM」標記，係
    同一槍枝所擊發。(2)子彈1顆，係口徑9MM之制式半自動手槍
    彈，彈底有「G.F.L 9mm LUGER」標記。(3)彈頭鉛碎片1片，
    係已嚴重變形之彈頭鉛心。(4)彈頭銅片1顆，係已擊發口徑
    9MM制式彈頭銅包衣片，已受撞擊變形，研判具伍條右旋來
    復線。(5)彈頭1顆，係已擊發口徑0.22吋之制式彈頭，具陸
    條右旋來復線等情，有內政部警政署刑事警察局87年3月4日
    刑鑑字第9609號鑑驗通知書、96年12月25日刑鑑字第096019
    3170號函附彈頭銅包衣片之照片、現場圖及採證照片等在卷
    足參（第3875號偵卷第122頁，本院更(五)卷第143至144頁，
    本院更(一)卷(二)第294之1至294之19頁）。對照共犯己○○上
    開供稱：有1顆子彈掉出來等語，可認上開警方於案發現場
    拾得之9mm口徑子彈1顆，應為共犯己○○所遺落。
  9.綜上，堪認被告甲○○、丁○○、己○○均有於現場持槍射
    擊林文昌、丙○○，流彈並波及壬○○、辛○○等情。因而
    致(1)被害人林文昌之後背中央、右側大腿、右側胸部受有穿
    透式槍傷三處、左側肩部、左側鼠蹊部盲管式槍創傷二處，
    其中三處為近距離射擊、二處為遠距離射擊，經送醫急救後
    ，因多發性槍創致出血性休克不治死亡此情，有臺灣板橋地
    方法院檢察署驗斷書、相驗屍體證明書、臺灣高等法院檢察
    署法醫中心戊○醫鑑字第156號鑑定書、勘驗筆錄、剖驗
    筆錄等件在卷可憑（第242號相卷第22、27至39、42至51頁
    ）。(2)被害人辛○○受有：左手部槍傷；左手中指遠位指骨
    骨折及缺損；左手掌貫穿傷合併中指掌骨裂紋，近位指骨粉
    碎性骨折；中指屈指肌腱及伸指肌腱損傷，合併掌指關節囊
    破裂之傷害，有診斷證明書在卷足佐（第10102號偵卷第81
    頁）。(3)被害人壬○○受有：左膝穿刺傷併子彈存留；左股
    骨外髁及左膝內側半月狀軟骨損傷之傷害等情，有診斷證明
    書在卷可按（第10102號偵卷第82頁）。(4)被害人丙○○受
    有胸部、腹部受多處槍傷，致兩側血胸、肝、膽破裂、小腸
    多處穿孔、橫結腸、乙狀結腸貫穿傷等傷害，有該診斷證明
    書在卷足稽（第3875號偵卷第189頁）。
  (二)被告丁○○雖否認有開槍云云，然：
  1.就開槍射擊被害人林文昌部分：
  (甲)觀諸上開法醫中心之鑑定書所載，被害人林文昌所受三處穿
    透式槍傷之位置為：後背中央（第九胸椎），近距離，一
    公分有煙煤之入口。彈向：由後往前，下往上，略往左；經
    左上肺葉穿過第二肋間出口于左前胸一公分。右側大腿外
    部，一公分直徑（遠距離槍創）；由右往左，上往下，前往
    後，于大腿外側出口（二公分）。右側胸部由上往下，內
    往外；入口一公分，出口二公分；入口有擦傷之遠距離槍傷
    ，皮下槍創。另所受二處盲管式槍創之位置為：左側肩部
    近距離槍傷；入口一公分有煙煤；上往下，左往右；前往後
    ；於背後第五肋間（左側）找到小口徑彈頭無外套。左側
    鼠蹊部有一公分之近距離入口；經左往右，前往後，上往下
    ，于右側髖骨近股骨頭，有大口徑黃銅外套（0.9公分）。
    且依被害人體內尋得兩顆彈頭，推測至少有兩把不同口徑的
    槍所造成的槍創。
  (乙)而自被害人丙○○背後第五肋間（左側）及右側髖骨近股骨
    頭處所取出之兩顆彈頭，連同員警於現場取得之兩顆九○口
    徑彈頭，送內政部警政署刑事警察局鑑驗結果，認：自被害
    人身上取出之口徑0.22吋之制式已擊發鉛質彈頭（已變形）
    ，彈頭上餘四條右旋之來復線，另一顆口徑9mm之已擊發制
    式銅包衣彈頭，則具伍條右旋之來復線。另自現場取得之兩
    顆口徑9MM之已擊發制式銅包衣彈頭，均具陸條右旋之來復
    線（其中一顆已嚴重變形，僅于肆條右旋之來復線，研判原
    具陸條右旋之來復線），上開三顆口徑9MM子彈，認係由同
    一槍枝所擊發等情，此有臺灣高等法院檢察署法醫中心戊○醫鑑字第156號鑑定書、臺北縣政府警察局板橋市分局91
    年5月28日北警板刑字第0910009788號、內政部警政署刑事
    警察局87年3月16日刑鑑字第14866號鑑驗通知書在卷足據（
    第3875號偵卷第117頁、242號相卷第42至49頁、本院更(一)卷
    (二)第234之2至234之3頁）。
  (丙)參以被告甲○○、丁○○、己○○前開供承，其等分別係持
    美製BERETTA廠制式口徑0.22吋半自動手槍（具有六條右旋
    來復線）、史密斯9MM半自動手槍（五條右旋來復線）、貝
    瑞塔9MM手槍（六條右旋來復線的半自動手槍）等情，已如
    前述。又被告丁○○於本院更(一)審供稱：案發後沒有拿過槍
    械等語（本院更(一)卷(二)第143頁）。而被告甲○○於本院更
    (一)審亦供承：在案發伊要離開現場時，伊有帶走丁○○的史
    密斯9MM手槍的手槍。於案發後，沒有更換過零件等語（本
    院更(一)卷(二)第143、201頁）。共犯己○○亦於本院更(一)審供
    承：伊沒有更換過零件等語（本院更(一)卷(二)第143頁）。嗣
    上開三把槍枝，其中被告甲○○所持之二把槍枝經送驗結果
    ，認為：美製九○手槍1支，係美製SMITH&WESSON廠3913型
    制式口徑9MM半自動手槍，槍管內具伍條右旋來復線。美製
    口徑0.22吋半自動手槍，係美製BERETTA廠制式口徑0.22吋
    半自動手槍，槍管內具陸條右旋來復線，均具殺傷力。而共
    犯己○○所持槍支送鑑結果，則認：係貝瑞塔美國廠製口徑
    9MM制式半自動手槍，槍管內有陸條右旋來復線，具有殺傷
    力等情，有內政部警政署刑事警察局87年5月13日刑鑑字第
    33010號鑑驗通知書、88年7月27日刑鑑字第70556號鑑驗通
    知書等在卷可參（第10102號偵卷第45至46頁、第3762號偵
    字影卷第39頁）。
  (丁)此外，上開自被害人身上取出之口徑9mm之已擊發制式銅包
    衣彈頭，因具伍條右旋之來復線，非自上開己○○所持槍管
    內有陸條右旋來復線之貝瑞塔口徑9MM制式半自動手槍所擊
    發等情，亦有內政部警政署刑事警察局96年7月16日刑鑑字
    第0960096067號函在卷為憑（本院更(五)卷第34頁）。
  (戊)綜上，堪認自被害人林文昌體內取出之兩顆子彈，其口徑0.
    22吋之制式已擊發鉛質彈頭（已變形），係為被告甲○○所
    持槍枝所擊發，而另一顆口徑9MM之已擊發制式銅包衣彈頭
    （具伍條右旋之來復線），則係被告丁○○所持槍枝所擊發
    等情。足見被告丁○○至少有對被害人近距離射擊一發子彈
    。
  (己)雖證人丙○○於本院更(五)審曾證稱：丁○○與伊哥哥林文昌
    二人之距離大約2、3公尺左右，丁○○是以平舉的方式對林
    文昌開槍云云（本院更(五)卷第209頁）。然衡諸證人丙○○
    於本院更(六)審證稱：發生槍戰是因為乙○○把錢跟電話簿一
    併拿給他們。三位被告其中一位踢乙○○，乙○○在哭，林
    文昌腳才踏出去，沒有踢到，他們就開槍，林文昌並沒有攻
    擊三位被告。丁○○有對林文昌開槍，他是第一個開槍，他
    一開槍，伊就衝過去，伊不知道他開幾槍。伊看到丁○○的
    開槍方式是平舉著槍，有射到林文昌，但伊不記得射到那邊
    ，但伊能確定他是對林文昌的上半身開槍。伊看到哥哥中槍
    後，伊就跟丁○○搶槍，當時伊身上已有中槍，伊係面對丁○○，伊右手抓住他右手，己○○他們又對伊開槍。而伊衝
    向丁○○後，伊不知道丁○○有無再對林文昌開槍，也不知
    道其他被告有無對林文昌開槍，因為當時伊跟丁○○在拉扯
    。丁○○對林文昌開幾槍伊不知道，但不只一槍等語（本院
    更(六)卷(二)第203至205頁）。對照上開法醫中心之鑑定書所載
    ，被害人林文昌近距離之槍傷位置，有三處，一為後背中央
    （第九胸椎），彈向：由後往前，下往上，略往左。二為左
    側肩部近距離槍傷、彈向：上往下，左往右，前往後。三為
    左側鼠蹊部，彈向：左往右，前往後，上往下等情。顯見林
    文昌確實身中數槍，衡以被告甲○○、共犯己○○於現場亦
    有射擊多發子彈之情形（已如前述），及被告等人開槍射擊
    均發生在瞬間，故證人丙○○難以明確指認被告等人實際開
    槍射擊之情形，亦屬合理。何況，開槍前縱係平舉動作，於
    子彈擊發之際，若非握穩槍把，槍枝難免有上下晃動之情形
    ，自不能僅因證人丙○○證稱：丁○○係以平舉方式開槍云
    云，即認與林文昌左側鼠蹊部所受之傷（彈向：上往下）未
    合。
  (庚)被告丁○○另辯稱：伊見己○○踢乙○○，欲前往勸阻時，
    為林文昌自背後持椅凳毆打頭部而昏迷，不可能開槍射擊林
    文昌云云。被告丁○○於87年2月13日經送三軍總醫院附設
    民眾診療服務處診斷後，固受有腹部槍傷併小腸、大腸破裂
    、右大腿槍傷併膕動脈部分斷裂、右頭皮撕裂傷、左眼挫傷
    等傷勢，此有該院之診斷證明書及三軍總醫院89年11月23日
    善利字第8915219號函在卷可憑（第3875號偵卷第94至95頁
    、原審卷(一)第116頁）。然：
  (1)被害人賴忠君業於原審證稱：伊沒有看到丁○○被打到或蹲
    下去，沒人攻擊他等語（原審卷(一)第129頁反面）。
  (2)卷附三軍總醫院91年5月6日善利字第9107519號函（本院更
    (一)卷(二)第230之1頁）雖謂：丁○○之門診及住院所有病歷並
    無有關「右後側頭皮撕裂傷」之診斷記載等語，然嗣於91年
    5月29日善利字第9109082號函（本院更(一)卷(二)第234之1頁）
    則補充：推論應係較小之傷，故病歷資料未予以列入記載等
    語，此核與證人即診治醫師許明賢於本院更(一)審證稱：至於
    頭皮撕裂傷，是住院開刀以後第2天或第3天伊去查房時，丁○○才說有右耳聶內部的頭皮撕裂傷，只有抹藥治療，該頭
    皮撕裂傷研判是住院時就有的，住院後產生的機會不大，頭
    皮撕裂傷產生的原因是外力造成的等語相符（本院更(一)卷(二)
    第276頁）。另卷附三軍總醫院附設民眾診療服務處87年8月
    善利字第09374號函（原審卷(二)第72頁），復謂：丁○○右
    後側頭皮撕裂傷約1公分，可能為挫傷造成等語，足見該傷
    勢極為輕微，自不足以造成被告丁○○倒地或昏迷之狀況。
  (3)參以證人丙○○於本院更(一)審證稱：伊要搶丁○○的槍時，
    丁○○有撞到房間的隔間門，伊有抓到丁○○的手，伊當時
    人在丁○○前面，丁○○被伊緊壓到牆壁，甲○○、己○○
    的子彈才會貫穿伊身體，射到丁○○身上，之後甲○○、己○○扶丁○○離開時，還跨過伊身體等語（本院更(一)卷(一)第
    247頁、卷(二)第94至95頁）、證人辛○○於本院更(一)審證稱
    ：丙○○與丁○○就在地上拉扯，伊確定現場沒有看見林文
    昌拿板凳或其他兇器打丁○○，伊有親眼看到丁○○撞到牆
    壁，因那時衝力很大撞到牆壁，可能因此受傷，因伊在現場
    都沒有離開，伊有看到丁○○中槍，甲○○、己○○就把丁○○帶離現場等語（本院更(一)卷(一)第249頁），核與被告甲○○供稱：丙○○衝上丁○○時，有把丁○○按到隔間牆，
    伊與己○○都有開槍等語相符（本院更(一)卷(一)第248頁）。
    足見證人丙○○與被告丁○○拉扯扭打之際，因攸關生命存
    亡關頭，其用力之猛應可想像，因認被告丁○○上開「左眼
    挫傷」、「右頭皮撕裂傷」等傷勢，應係證人丙○○搶奪被
    告丁○○槍枝互相拉扯扭打造成。
  (4)何況，被告丁○○槍傷位置係在腹部，倘被告丁○○果受林
    文昌持椅凳打後腦部後隨即倒地，衡情似無再有腹部中彈之
    可能。
  (5)縱認被害人丙○○係以背部壓制被告丁○○，惟依卷附法務
    部法醫研究所98年9月14日法醫理字第0980003034號函附法
    醫所98醫文字第0981101684號法醫文書審查鑑定書所示（本
    院卷(二)第18至21頁），被害人丙○○尚存有一顆子彈在胸廓
    ，射入口為身體前側而推定射入口均為由前方連續射擊之結
    果。共射擊4槍、2槍穿透式貫穿傷、1槍擦傷及1槍盲管式槍
    傷，而止於胸廓，子彈經手術後取出。綜合丙○○與丁○○
    之槍槍傷勢及可能之入出口判斷，丙○○之背部出口至少有
    3顆子彈。該3顆子彈在射入丙○○身體後均尚有動能，丁○○若面對丙○○之背面，可能由傷及丙○○後尚能傷及丁○○，造成丁○○腹部之盲管式槍傷及右膕部之穿透式槍傷等
    語，是不論被害人丙○○係正面或以背部壓制被告丁○○，
    均無礙於甲○○、己○○持槍射擊丙○○因而貫穿傷及被告
    丁○○腹部等情。
  (6)綜上，因認被告丁○○上開辯稱：被林文昌持椅凳攻擊而倒
    地云云，不足採信。至於被告甲○○、丁○○及共犯己○○
    另辯稱：己○○對丙○○開槍以後，林文昌就衝向己○○要
    搶槍，林文昌兩手已抓到己○○的槍，甲○○就將己○○與
    林文昌撞開，己○○與林文昌兩個人退後跌坐地上，林文昌
    靠在牆壁，甲○○就朝林文昌開二槍，在場之人見狀朝著己○○、甲○○方向衝過來，己○○、甲○○就往移動之人一
    直開槍云云，核與證人丙○○之證述不合，且無法交代被告
    丁○○腹部槍傷之來由，因認其等上揭所辯，均非可採。
  (辛)至於卷附內政部警政署刑事警察局90年12月20日刑鑑字第22
    9723號函（本院更(一)卷(二)第71之1頁）固謂：自被害人林文
    昌身上取出之口徑0.22吋彈頭（已變形）1顆及口徑9MM彈頭
    1顆（具五條右旋來復線），與送鑑美製BERETTA廠口徑0.22
    吋半自動手槍、美製SMITH&WESSON廠口徑9mm半自動手槍之
    試射彈頭比對結果，未發現有來復線紋痕特徵相吻等語。而
    卷附內政部警政署刑事警察局91年4月18日刑鑑字第0910074
    638號函（本院更(一)卷(二)第271至272頁）並謂：係因彈頭自
    取出至送鑑過程之保管與維護，造成彈頭上之「來復線紋痕
    復現性不佳」且「來復線紋痕特徵不足」等原因，而導至鑑
    定人員難於彈頭間發現相吻合之來復線紋痕特徵，故無法認
    定該貳彈頭是否分由送鑑貳槍枝所擊發等語，核與證人即鑑
    定人員孫家君於本院更(一)審證述：送驗的彈頭本來的來復線
    性就不是很好，因紋痕特徵不足，致無法發現紋痕特徵相符
    合等語相符（本院更(一)卷(二)第142至143頁）。顯見上揭鑑定
    結果認為送鑑之作案槍枝所射出子彈之來復線紋痕特徵不符
    ，係因口徑0.22之彈頭已變形，且自被害人身上取出後至送
    鑑過程之保管與維護，造成彈頭上之「來復線紋痕復現性不
    佳」且「來復線紋痕特徵不足」等原因，而導致鑑定人員難
    於彈頭間發現相吻合之來復線紋痕特徵，自不影響其他鑑定
    之結果，尚不足為被告2人有利之認定。
  2.至於被害人壬○○、辛○○係遭流彈波及而受傷，而被害人
    丙○○係於壓制被告丁○○時，為被告甲○○、共犯己○○
    持槍射傷等人，已如前述。又被告甲○○、丁○○及共犯己○○等人對於強盜殺人既有預見（已如前述），而於被告等
    人明知在狹小之屋內朝林文昌、丙○○持續射擊，除可能致
    林文昌、丙○○於死外，其他在場其他被害人，亦恐有遭流
    彈波及而致死之預見可能，仍執意為之，雖被害人壬○○、
    辛○○之槍傷，無法確認究係丁○○、甲○○、己○○何者
    之槍擊行為所致，而丙○○之槍傷，復非被告丁○○槍擊所
    致，然被告甲○○、丁○○及共犯己○○對於強盜殺人一節
    ，既已認識且有犯意聯絡（如前所述），則被告丁○○對於
    其他共犯所為之行為，自應共同負責。
  (三)綜上，被告2人上揭所辯，均屬卸責之詞，皆不足採。被告
    2人於強盜後，立即持具殺傷力之槍、彈，射擊被害人林文
    昌、丙○○、壬○○、辛○○等人強盜殺人之犯行，事證明
    確，其等犯行均堪認定，應予依法論科。
參、新舊法比較：
一、被告2人行為後，槍砲彈藥刀械管制條例分別於89年7月5日
    、90年11月14日、93年6月2日、94年1月26日修正公布，被
    告行為時及裁判時之槍砲彈藥刀械管制條例第7條第4項、第
    12 條第4項法定刑均同，惟被告行為時即86年11月24日修正
    公布之槍砲彈藥刀械管制條例第19條第1項所定「犯第七條
    、第八條、第十條、第十一條、第十二條第一項至第三項、
    第十三條第一項至第三項之罪，經判處有期徒刑者，應於刑
    之執行完畢或赦免後，令入勞動場所，強制工作，其期間為
    三年」業經刪除，就新舊法整體觀察比較，以94年1月26日
    修正公布槍砲彈藥刀械管制條例較有利於被告丁○○，自應
    適用現行94年1月26日修正公布之槍砲彈藥刀械管制條例處
    斷。
二、被告2人行為後，懲治盜匪條例業經總統於91年1月30日明令
    廢止在案，而刑法第328條、第330至332條等相關規定，亦
    於同日經總統明令公布在案，並於同年2月1日生效，被告2
    人行為時，係在懲治盜匪條例未公布廢止前，依被告行為時
    所適用之法律而言，該條例乃91年1月30日修正前刑法之特
    別法，依特別法優於普通法之法律適用原則，自應適用懲治
    盜匪條例論處，而懲治盜匪條例之廢止，係與刑法強盜罪等
    相關條文之修正及增訂，經立法院於同日三讀通過，並經總
    統於91年1月30日同日公布施行，考其立法目的，在以修正
    後之刑法取代上開條例，避免修正前之刑法發生中間法之效
    力。故懲治盜匪條例雖曰廢止，然因廢止前後，被告2人行
    為在行為時至裁判時，均有刑罰規定，自屬刑法第2條第1項
    之行為後法律有變更，而非刑事訴訟法第302條第4款、第38
    1條、第393條第4款所稱之刑法「廢止」，亦無所謂因該條
    例之廢止而應回復適用修正前刑法相關條文之餘地，自應適
    用裁判時即新修正之刑法第328條、第330至332條等相關規
    定論處。
三、被告2人行為後，刑法業經修正，並自95年7月1日生效施行
    ，本件適用情形如下：
  (一)修正前刑法第26條有關未遂減輕其刑之規定，於刑法修正後
    改列為第25條，有關未遂犯減輕其刑之規定，僅為條次之更
    改，無涉及新舊法比較之問題。
  (二)修正後刑法第28條雖將「實施」修正為「實行」。其中「實
    施」一語，涵蓋陰謀、預備、著手及實行之概念在內，其範
    圍較廣；而「實行」則著重於直接從事構成犯罪事實之行為
    ，其範圍較狹，是修正後刑法共同正犯之範圍已有限縮，共
    同正犯之範圍既因此而有變動，自屬犯罪後法律有變更，而
    非僅屬純文字修正，經比較結果，以修正後刑法有利於被告
    2人。
  (三)槍砲彈藥刀械管制條例第8條第4項、第12條第4項之持有槍
    枝、子彈罪，其法定本刑中關於罰金刑之規定，因刑法第33
    條第5款業經修正，罰金最低額由銀元1元提高為新台幣1000
    元以上，並以百元為單位，經新、舊法比較，應以行為時之
    刑法第33條第5款規定有利於被告丁○○。
  (四)刑法第47條累犯之規定，業於94年1月7日修正公布，並於95
    年7月1日施行，則被告2人之犯行，因行為後新法業將構成
    累犯之規定予以變更，並增列第2項之規定，修正前有關累
    犯之成立，不以再犯之罪係故意犯罪為限，然修正後之規定
    ，則以再犯故意犯為成立累犯之要件。是此修正雖非犯罪構
    成要件之變更，但顯已影響行為人刑罰之法律效果，自屬法
    律有變更，應依刑法第2條第1項規定，為新舊法之比較，惟
    比較新、舊法之結果，於被告2人適用時並無二致，均成立
    累犯，是修正後之刑法第47條之規定，尚非有利於被告2人
    。
  (五)刑法第55條牽連犯之規定業經刪除，牽連犯經刪除後，方法
    及結果行為均將論以數罪，併合處罰，並非較有利於被告丁○○，是依修正後刑法第2條第1項規定，比較新舊法結果，
    仍應適用較有利被告行為時之法律即舊法論以牽連犯。
  (六)本件綜合上揭新舊刑法比較之結果，並本於統一性及整體性
    原則，修正前之刑法均較有利於被告2人，爰一體適用修正
    前之刑法。又從刑附屬於主刑，除法律有特別規定者外，依
    主刑所適用之法律，是以褫奪公權之規定，雖經修正，仍應
    依主刑所適用之法律定之，即以修正前之刑法規定適用之。
肆、論罪部分：
一、被告丁○○上開未經許可無故持有槍、彈之犯行，係犯槍砲
    彈藥刀械管制條例第7條第4項之未經許可持有手槍、第12條
    第4項之未經許可持有子彈罪。其同時持有手槍、子彈，係
    一行為觸犯數罪名，為想像競合犯，應依刑法第55條規定，
    從一重論以未經許可持有手槍罪。被告甲○○未經許可無故
    持有上開槍彈之行為，業為已確定之未經許可無故寄藏槍彈
    犯行所吸收，因而不另論以未經許可無故持有槍、彈罪名，
    附此敘明。
二、被告甲○○、丁○○上開持槍強盜壬○○等人之財物，核其
    等所為，均係犯91年2月1日生效之刑法第330條第1項之結夥
    三人以上，攜帶凶器強盜罪之加重強盜罪。
三、被告甲○○、丁○○上開持槍射擊林文昌部分，均係犯刑法
    第271條第1項殺人既遂罪。另持槍射擊丙○○、壬○○、賴
    忠君三人致傷部分，係犯刑法第271條第2項、第1項殺人未
    遂罪。又上開殺人既遂、未遂行為，係基於同一殺人犯意，
    接續數個動作之一個行為所為，而觸犯數罪名並侵害數個法
    益，為想像競合犯，應依刑法第55條規定，從一重論以一個
    殺人既遂罪。
四、被告甲○○、丁○○加重強盜罪與殺人罪間，在時間上有銜
    接性，在地點上有關連性，因加重強盜之基礎行為只有一個
    ，故相結合後，應論以刑法第332條第1項強盜而故意殺人罪
    。公訴人固認被告等人係犯廢止前懲治盜匪條例第2條第1項
    第6款之強劫殺人罪云云，然因身為特別法之上開條例既已
    廢除，自應原歸普通法之適用。被告辯護人固辯稱：被告於
    強盜犯行完成後，始另行殺人，與強盜故意殺人結合犯之構
    成要件不符云云。然強盜殺人之結合犯，係結合強盜與殺人
    兩罪而成立之犯罪，立法目的在其間接連發生之可能性高，
    危害亦鉅，因而另結合成一罪，加重其刑，僅須其發生在時
    間上有銜接性、地點上具關連性即可，初不問係先劫後殺或
    先殺後劫，縱以殺人為行劫之手段，將被害人殺害後再行劫
    財，亦足構成此罪（最高法院86年台上字第2349號、3640號
    、85年台上字第4673號、93台上字第6747號判決意旨參照）
    。從而，本件被告丁○○、甲○○與共犯己○○於強劫財物
    得手後，尚未離去現場時，即向林文昌、丙○○等人開槍，
    時間上顯有銜接性，又均在同一地點為之，具有關連性，因
    認辯護人上開所辯，核不足採。
五、被告丁○○上開未經許可持有手槍罪與強盜而故意殺人罪間
    ，有方法結果之牽連犯關係，應依修正前刑法第55條後段牽
    連犯之規定，從一重之強盜而故意殺人罪處斷。
六、又被告丁○○、甲○○與共犯己○○三人間，就上開強盜而
    故意殺人之犯行間，有犯意聯絡及行為分擔，為共同正犯。
七、另被告丁○○、甲○○均有事實欄所載之科刑及執行完畢情
    形，有本院被告前案紀錄表在卷足憑，其等於刑之執行完畢
    後，5年內故意再犯本案有期徒刑以上之罪，均為累犯，惟
    因上開強盜故意殺人罪之法定刑為死刑或無期徒刑，依法不
    得再予加重其刑。又被告丁○○係受他人之邀方參與犯罪，
    並非造意者，槍枝亦非自己所有，犯後亦未分得強盜之財物
    ，本院斟酌再三，認其犯罪情狀，尚有可憫恕之餘地，核有
    刑法第59條適用之情，爰依該規定減輕其刑。
伍、撤銷改判之理由及科刑：
一、原審予以論罪科刑，固非無見。惟：(一)被告2人行為後，懲
    治盜匪條例業經廢止、槍砲彈藥刀械管制條例及刑法亦均有
    修正，原判決未及為新舊法之比較，據以懲治盜匪條例第2
    條第1項第6款、第2項論處強劫殺人罪、強劫殺人未遂罪，
    容有未洽。(二)原判決認本件係共犯己○○提議犯案、被告丁○○未開槍、認係丁○○以槍柄敲被害人壬○○頭部、被告
    甲○○踢乙○○、僅被告甲○○與己○○持槍朝被害人林文
    昌、丙○○、壬○○、辛○○掃射等情，認定事實均有違誤
    。此外，原判決未探究作案槍枝係何人提供，亦非允當。(三)
    原判決認被告甲○○、丁○○均係非法持有槍、彈，未考量
    甲○○原有為「紅龜」寄藏槍彈之意，要非妥適。被告甲○○、被告丁○○上訴均否認有強盜而故意殺人犯行及被告丁○○配偶庚○○上訴否認其夫開槍云云，固均無理由，然原
    判決既有上開可議之處，自應由本院將原判決關於被告丁○○部分，及被告甲○○強盜而故意殺人及定執行刑部分，均
    予撤銷改判。
二、爰審酌被告2人均有前科，素行不佳，仍不知悔改，被告甲○○於受寄槍彈期間，另行起意，利用寄藏槍彈之機會，提
    議結夥持槍強盜財物，如反抗則予以槍殺，提供作案槍彈實
    施強盜財物行為，強盜後復持槍殺人，造成1死3傷，且迄未
    與被害人家屬為和解賠償，惡性非輕、犯後並否認有強盜殺
    人意圖，惟有坦承部分犯行，良心未全泯滅，若經長期監禁
    加以教化，非無幡然悔改，重新做人之日，雖被告甲○○所
    犯本案令人髮指，惟尚難認已達須處以極刑剝奪其生命權之
    地步，爰量處被告甲○○強盜殺人罪之法定最輕本刑無期徒
    刑，並依刑法第37條第1項規定宣告褫奪公權終身。另被告
    丁○○固參與強盜殺人犯行，且持槍射殺被害人，嚴重危害
    社會治安，惡性非輕，犯後猶飾詞否認開槍，惟被告丁○○
    係誤交損友，受人之邀而參與犯行，並非主謀，所持槍枝亦
    係甲○○提供，犯後亦未分得強盜之財物，本身亦受波及而
    受有槍傷等一切情狀，量處有期徒刑15年，並依刑法第37條
    第2項之規定宣告褫奪公權8年，資為懲儆。
三、沒收：
  (一)附表二編號1美製SMITH&WESSON廠3913型制式口徑9MM半自動
    手槍（槍號VJA3451）乙支、附表二編號2美製BERETTA廠制
    式口徑0.22吋半自動手槍（槍號為BAS09382U）乙支、附表
    二編號3口徑9MM制式半自動手槍之子彈3顆（原有6顆，送鑑
    時試射3顆）、附表二編號4口徑0.22吋之制式半自動手槍之
    子彈1顆（扣案6顆，送鑑時試射5顆）、附表二編號8口徑9
    MM之制式半自動手槍之子彈1顆、附表三編號１美製貝瑞塔
    廠製MOD,92FS口徑9MM制式半自動手槍乙支，均具有殺傷力
    ，均係違禁物，均應依刑法第38條第1項第1款規定宣告沒收
    。
  (二)至於附表一編號１美國CALICO廠製口徑9MM衝鋒槍乙支、附
    表一編號３制式口徑9MM自動手槍之子彈（彈底標記為FCLVG
    ER 9MM）6顆、附表一編號４制式口徑9MM半自動手槍之子彈
    2顆、附表一編號５制式口徑9MM半自動手槍之子彈4 顆（原
    有7顆，送鑑時試射3顆）等，係屬被告甲○○另涉未經許可
    無故寄藏衝鋒槍罪之寄藏物，與本案無關。而附表三編號３
    黑色手提袋、附表三編號４黑色手提包、附表三編號５黑色
    小袋（裝子彈用），及附表二編號６滅音器乙支、附表三編
    號２口徑9MM制式子彈送鑑子彈21顆等，亦均無證據證明與
    本件強盜而故意殺人罪犯罪有關，爰均不予宣告沒收。
  (三)附表一編號２德製口徑8MM半自動型金屬模型槍，槍枝管制
    編號00000-00000號，槍管內具阻鐵，無法發射子彈，依現
    狀，不具殺傷力，此有內政部警政署刑事警察局89年9月30
    日八九刑鑑字第142405號函在卷可憑（本院更(一)卷(一)第63頁
    ），核非屬槍砲彈藥刀械管制條例之槍枝，且無證據證明與
    本案強盜而故意殺人罪有關，亦不予宣告沒收。
  (四)又已擊發之子彈及已試射滅失之子彈，僅存附表二編號５已
    擊發口徑9MM制式半自動手槍彈殼、附表二編號７彈殼、附
    表二編號９彈頭銅碎片、１０彈頭銅片、附表二編號１１、
    １２、１３彈頭，均已非違禁物，且已不再屬被告所有，亦
    不另諭知沒收。
據上論斷，應依刑事訴訟法第369條第1項前段、第364條、第299
條第1項前段，94年1月26日修正公布之槍砲彈藥刀械管制條例第
7條第4項、第12條第4項，刑法第2條第1項、第11條前段、第55
條、第59條、被告行為後即91年1月30日日修正公布之刑法第332
條第1項、被告行為時即修正前刑法第28條、第47條、第55條、
第38條第1項第1款、第2款，刑法第37條第1項、第2項，判決如
主文。
本案經檢察官吳國南到庭執行職務。
中    華    民    國    99    年    6     月    29    日
                  刑事第二庭審判長法  官  洪光燦
                                  法  官  李麗玲
                                  法  官  林恆吉
以上正本證明與原本無異。
如不服本判決，應於收受送達後10日內向本院提出上訴書狀，其
未敘述上訴之理由者並得於提起上訴後10日內向本院補提理由書
（均須按他造當事人之人數附繕本）「切勿逕送上級法院」。
                                  書記官  陳盈璇
中    華    民    國    99    年    6     月    30    日
附錄論罪科刑條文
91年1月30日修正公布刑法第332條第1項
犯強盜罪而故意殺人者，處死刑或無期徒刑。
附表一：扣案物品及沒收一覽表
┌──┬─────────┬─────┬────┬──┬─────────┬───────────┬──────┐
│編號│  物  品  名  稱  │查獲時數量│現有數量│單位│  起  獲  地  點  │說                  明│  沒收依據  │
├──┼─────────┼─────┼────┼──┼─────────┼───────────┼──────┤
│ １ │美國CALICO廠製口徑│    １    │   １   │ 支 │87年2月13日12時10 │一、扣押物清單載為「美│與本案強盜而│
│    │9MM衝鋒槍         │          │        │    │分許警方在台北市敦│    製滾筒式衝鋒槍」  │故意殺人罪無│
│    │                  │          │        │    │化北路4巷33號李國 │二、槍枝管制編號一一○│關，不於本判│
│    │                  │          │        │    │榮等人共同經營之瑞│    0000000號，│決被告主刑項│
│    │                  │          │        │    │田咖啡店ＰＵＢ查獲│    未發現槍號，槍管內│下沒收。    │
│    │                  │          │        │    │。                │    具拾條右旋來復線，│            │
│    │                  │          │        │    │                  │    機械性能良好，具殺│            │
│    │                  │          │        │    │                  │    傷力。            │            │
├──┼─────────┼─────┼────┼──┼─────────┼───────────┼──────┤
│ ２ │德製口徑8MM半自動 │   １     │   １   │ 支 │同前              │一、扣押物品清單載為「│與本案強盜而│
│    │型金屬模型槍      │          │        │    │                  │    德製點二二手槍」。│故意殺人罪無│
│    │                  │          │        │    │                  │二、槍枝管制編號11020-│關，不予宣告│
│    │                  │          │        │    │                  │    58409號，槍管內具 │沒收。      │
│    │                  │          │        │    │                  │    阻鐵，無法發射子彈│            │
│    │                  │          │        │    │                  │    ，依現狀，不具殺  │            │
│    │                  │          │        │    │                  │    力。              │            │
├──┼─────────┼─────┼────┼──┼─────────┼───────────┼──────┤
│ ３ │制式口徑9MM自動手 │   ６     │   ６   │ 顆 │同前              │一、扣押物品清單載為「│與本案強盜而│
│    │槍子彈（彈底標記為│          │        │    │                  │    達姆彈」。        │故意殺人罪無│
│    │FCLVGER9MM）      │          │        │    │                  │二、具殺傷力。        │關，不於本判│
│    │                  │          │        │    │                  │                      │決被告主刑項│
│    │                  │          │        │    │                  │                      │下沒收。    │
├──┼─────────┼─────┼────┼──┼─────────┼───────────┼──────┤
│ ４ │制式口徑9MM半自動 │   ２     │   ２   │    │同前              │一、扣押物品清單載為「│與本案強盜而│
│    │手槍子彈          │          │        │    │                  │    九○手槍子彈」。  │故意殺人罪無│
│    │                  │          │        │    │                  │二、警方在瑞田咖啡ＰＵ│關，不於本判│
│    │                  │          │        │    │                  │    衣物口袋中起獲。（│決被告主刑項│
│    │                  │          │        │    │                  │    甲○○藏放        │下沒收。    │
│    │                  │          │        │    │                  │三、具殺傷力。        │            │
├──┼─────────┼─────┼────┼──┼─────────┼───────────┼──────┤
│ ５ │制式口徑9MM半自動 │   ７     │   ４   │ 顆 │同前              │一、扣押物品清單載為「│與本案強盜而│
│    │手槍子彈          │          │        │    │                  │    衝鋒槍子彈」。    │故意殺人罪無│
│    │                  │          │        │    │                  │二、送鑑時試射３顆（參│關，不於本判│                                                                        見鑑驗通知書）。    二、刑法第                 
│    │                  │          │        │    │                  │    見鑑驗通知書）。  │決被告主刑項│
│    │                  │          │        │    │                  │                      │下沒收。    │
│    │                  │          │        │    │                  │三、具殺傷力。        │            │
└──┴─────────┴─────┴────┴──┴─────────┴───────────┴──────┘
附表二：
┌──┬─────────┬─────┬────┬──┬─────────┬───────────┬──────┐
│編號│  物  品  名  稱  │查獲時數量│現有數量│單位│  起  獲  地  點  │說                  明│  沒收依據  │
├──┼─────────┼─────┼────┼──┼─────────┼───────────┼──────┤
│ １ │美製SMITH&WESSON廠│    １    │   １   │ 支 │87年5月13日1時30分│一、被告丁○○所持供強│一、強盜殺人│
│    │3913型制式口徑9MM │          │        │    │許警方持搜索票在台│    盜殺人之用。      │    項下沒收│
│    │半自動手槍。（槍號│          │        │    │北市○○○路109 巷│二、槍管內具五條右旋來│    。      │
│    │VJA3451）         │          │        │    │50號3樓陳志成租屋 │    復線。            │二、修正前刑│
│    │                  │          │        │    │處查獲。          │三、槍枝管制編號一一○│    法第三十│
│    │                  │          │        │    │                  │    0000000號  │    八條第一│
│    │                  │          │        │    │                  │四、甲○○被警查緝到案│    項第一款│
│    │                  │          │        │    │                  │    時持此槍向圍捕之警│    。      │
│    │                  │          │        │    │                  │    方射擊二槍拒捕，為│            │
│    │                  │          │        │    │                  │    警方反擊打中左腳後│            │
│    │                  │          │        │    │                  │    制服，並當場取出美│            │
│    │                  │          │        │    │                  │    制九○手槍、點二二│            │
│    │                  │          │        │    │                  │    手槍各乙支、子彈十│            │
│    │                  │          │        │    │                  │    二顆、已射擊彈殼乙│            │
│    │                  │          │        │    │                  │    顆。              │            │
├──┼─────────┼─────┼────┼──┼─────────┼───────────┼──────┤
│ ２ │美製BERETTA廠制式 │    １    │   １   │ 支 │同前              │一、被告甲○○持用作案│一、強盜殺人│
│    │口徑0.22吋半自動手│          │        │    │                  │    。                │    項下沒收│
│    │槍（槍號為BAS09382│          │        │    │                  │二、具六條右旋來復線。│    。      │
│    │U）               │          │        │    │                  │三、槍枝管制編號一一○│二、修正前刑│
│    │                  │          │        │    │                  │    0000000號。│    法第三十│
│    │                  │          │        │    │                  │                      │    八條第一│
│    │                  │          │        │    │                  │                      │    項第一款│
├──┼─────────┼─────┼────┼──┼─────────┼───────────┼──────┤
│ ３ │口徑9MM制式半自動 │    ６    │   ３   │ 顆 │同前              │一、原有八顆，甲○○遭│一、強盜殺人│
│    │手槍子彈          │（原有８顆│        │    │                  │    警圍捕時射擊二顆。│    項下沒收│
│    │                  │）        │        │    │                  │二、扣案口徑9MM制式半 │    。      │
│    │                  │          │        │    │                  │    自動手槍六顆中：  │二、修正前刑│
│    │                  │          │        │    │                  │(一)口徑9MM制式半自動 │    法第三十│
│    │                  │          │        │    │                  │    手槍彈四顆，彈底標│    八條第一│
│    │                  │          │        │    │                  │    記為GECO 9MM LUGER│    項第一款│
│    │                  │          │        │    │                  │    ，具殺傷力。送驗時│    。      │
│    │                  │          │        │    │                  │    試射二顆。        │            │
│    │                  │          │        │    │                  │(二)口徑9MM制 手槍彈一│            │
│    │                  │          │        │    │                  │    顆，彈底標 記為G.F│            │
│    │                  │          │        │    │                  │    .L.9MM LUGER，具殺│            │
│    │                  │          │        │    │                  │    傷力。送驗時試射一│            │
│    │                  │          │        │    │                  │    顆。              │            │
│    │                  │          │        │    │                  │(三)口徑9MM制式半自手 │            │
│    │                  │          │        │    │                  │    槍彈一顆，彈底標記│            │
│    │                  │          │        │    │                  │    為S&B 9MM LRGER ，│            │
│    │                  │          │        │    │                  │    具殺傷力。        │            │
├──┼─────────┼─────┼────┼──┼─────────┼───────────┼──────┤
│ ４ │口徑○．二二吋之制│    ６    │   １   │ 顆 │同前              │一、查獲口徑0.22吋之制│一、強盜殺人│
│    │式半自動手槍子彈  │          │        │    │                  │    式半自動手槍彈六顆│    項下沒收│
│    │                  │          │        │    │                  │    ，彈底標記為REM， │    。      │
│    │                  │          │        │    │                  │    均具殺傷力。      │二、修正前刑│
│    │                  │          │        │    │                  │二、甲○○持用作案時裝│    法第三十│
│    │                  │          │        │    │                  │    填七顆子彈，現場擊│    八條第一│
│    │                  │          │        │    │                  │    發四顆剩三顆，連同│    項第一款│
│    │                  │          │        │    │                  │    未攜至現場之三顆，│    。      │
│    │                  │          │        │    │                  │    合計查獲六顆。    │            │
│    │                  │          │        │    │                  │三、送鑑時試射五顆（九│            │
│    │                  │          │        │    │                  │    十制鑑字第二二九七│            │
│    │                  │          │        │    │                  │    二三號）          │            │
├──┼─────────┼─────┼────┼──┼─────────┼───────────┼──────┤
│ ５ │已擊發口徑9MM制式 │    １    │   １   │ 顆 │同前              │一、起獲地點三樓拾得。│不予宣告沒收│
│    │半自動手槍彈殼    │          │        │    │                  │二、甲○○被警查緝到案│            │
│    │                  │          │        │    │                  │    時，持附表二編號一│            │
│    │                  │          │        │    │                  │    美製SMITH&WESSON廠│            │
│    │                  │          │        │    │                  │    制式口徑9MM半自動 │            │
│    │                  │          │        │    │                  │    手槍向圍捕之警方射│            │
│    │                  │          │        │    │                  │    擊二槍拒捕，所遺留│            │
│    │                  │          │        │    │                  │    之彈殼，另一彈殼未│            │
│    │                  │          │        │    │                  │    拾獲。            │            │
├──┼─────────┼─────┼────┼──┼─────────┼───────────┼──────┤
│ ６ │滅音器            │    １    │   １   │ 支 │同前              │可供拾枝射擊時滅音使用│與本案強盜而│
│    │                  │          │        │    │                  │                      │故意殺人罪無│
│    │                  │          │        │    │                  │                      │關，不於本判│
│    │                  │          │        │    │                  │                      │決被告主刑項│
│    │                  │          │        │    │                  │                      │下沒收。    │
├──┼─────────┼─────┼────┼──┼─────────┼───────────┼──────┤
│ ７ │彈殼              │   １１   │  １１  │ 顆 │87年2月13日警方於 │現場拾獲彈殼壹拾壹顆：│不予宣告沒收│
│    │                  │          │        │    │案發現場台北縣板橋│(1)肆顆，彈底標記為『  │            │
│    │                  │          │        │    │市○○路○段38巷176│  Geco 9mm Luger』 貳 │            │
│    │                  │          │        │    │號2樓拾獲         │  顆，彈底標記為『G.F.│            │
│    │                  │          │        │    │                  │  L. 9mm LUGER』，經比│            │
│    │                  │          │        │    │                  │  對其彈底特徵紋痕均相│            │
│    │                  │          │        │    │                  │  吻合，均認係由同壹槍│            │
│    │                  │          │        │    │                  │  枝所擊發。          │            │
│    │                  │          │        │    │                  │(2)壹顆，認係已擊發口徑│            │
│    │                  │          │        │    │                  │  9mm之制式半自動手槍 │            │
│    │                  │          │        │    │                  │  彈彈殼，彈底有『ELC │            │
│    │                  │          │        │    │                  │  9MM』之標記。       │            │
│    │                  │          │        │    │                  │(3)肆顆，認均係已擊發口│            │
│    │                  │          │        │    │                  │  徑0.22吋之制式半自動│            │
│    │                  │          │        │    │                  │  手槍彈彈殼，彈底均有│            │
│    │                  │          │        │    │                  │  『REM』之標記，經比 │            │
│    │                  │          │        │    │                  │  對其彈底特徵紋痕均相│            │
│    │                  │          │        │    │                  │  吻合，均認係由同壹槍│            │
│    │                  │          │        │    │                  │  枝所擊發。          │            │
├──┼─────────┼─────┼────┼──┼─────────┼───────────┼──────┤
│ ８ │口徑9MM之制式半自 │    １    │   １   │顆  │同前              │現場拾獲子彈壹顆，係口│一、強盜殺人│
│    │動手槍子彈        │          │        │    │                  │徑9MM之制式半自動手槍 │    項下沒收│
│    │                  │          │        │    │                  │彈，彈底有『G.F.L.9MM │    。      │
│    │                  │          │        │    │                  │LUGER』之標記，認     │二、修正前刑│
│    │                  │          │        │    │                  │具殺傷力。            │    法第三十│
│    │                  │          │        │    │                  │                      │    八條第一│
│    │                  │          │        │    │                  │                      │    項第一款│
│    │                  │          │        │    │                  │                      │    。      │
├──┼─────────┼─────┼────┼──┼─────────┼───────────┼──────┤
│ ９ │彈頭鉛碎片        │    １    │   １   │ 片 │同前              │現場拾獲彈頭鉛碎片壹片│不予宣告沒收│
│    │                  │          │        │    │                  │，係已嚴重變形之彈頭鉛│            │
│    │                  │          │        │    │                  │心。                  │            │
├──┼─────────┼─────┼────┼──┼─────────┼───────────┼──────┤
│ １０ │彈頭銅片          │    １    │   １   │ 顆 │同前              │現場拾獲彈頭銅片壹顆，│不予宣告沒收│
│    │                  │          │        │    │                  │係已擊發口徑9MM制式彈 │            │
│    │                  │          │        │    │                  │頭銅包衣片，已受撞擊變│            │
│    │                  │          │        │    │                  │形，研判具伍條右旋來復│            │
│    │                  │          │        │    │                  │線。                  │            │
├──┼─────────┼─────┼────┼──┼─────────┼───────────┼──────┤
│  │彈頭              │    １    │   １   │ 顆 │同前              │現場拾獲彈頭壹顆，係已│不予宣告沒收│
│    │                  │          │        │    │                  │擊發口徑0.22吋之制式彈│            │
│    │                  │          │        │    │                  │頭，具陸條右旋來復線。│            │
├──┼─────────┼─────┼────┼──┼─────────┼───────────┼──────┤
│  │彈頭              │    ２    │   ２   │ 顆 │一、同前。        │一、刑事案件證物採驗紀│不予宣告沒收│
│    │                  │          │        │    │二、二樓房間床邊拾│    錄表所列採證處所編│            │
│    │                  │          │        │    │    獲。          │    號、。        │            │
├──┼─────────┼─────┼────┼──┼─────────┼───────────┼──────┤
│  │彈頭              │    ２    │   ２   │ 顆 │法醫解剖自林文昌體│一、取出部位：        │不予宣告沒收│
│    │                  │          │        │    │內取出。          │(一)左側肩部背後第五肋│            │
│    │                  │          │        │    │                  │    間（左側）位置取出│            │
│    │                  │          │        │    │                  │    小口徑彈頭無外套。│            │
│    │                  │          │        │    │                  │(二)左側鼠蹊部右側髖骨│            │
│    │                  │          │        │    │                  │    、近股骨頭位置取出│            │
│    │                  │          │        │    │                  │    大口徑黃銅外套（○│            │
│    │                  │          │        │    │                  │    ．九公分）        │            │
└──┴─────────┴─────┴────┴──┴─────────┴───────────┴──────┘
附表三：
┌──┬─────────┬─────┬────┬──┬─────────┬───────────┬──────┐
│編號│  物  品  名  稱  │查獲時數量│現有數量│單位│  起  獲  地  點  │說                  明│  沒收依據  │
├──┼─────────┼─────┼────┼──┼─────────┼───────────┼──────┤
│ １ │美製貝瑞塔廠製MOD,│    １    │   １   │ 支 │88年7月20日3時20分│一、己○○所持供本案強│一、強盜殺人│
│    │92FS口徑9MM制式半 │          │        │    │，警方桃園縣平鎮市│    盜殺人之用。      │    項下沒收│
│    │自動手槍          │          │        │    │延平路3段118號拘捕│二、具六條右旋來復線。│    。      │
│    │                  │          │        │    │己○○到案當場在陳│三、槍枝管制編號11020-│二、修正前刑│
│    │                  │          │        │    │志雄房內起獲。    │    449490號，槍管內具│    法第三十│
│    │                  │          │        │    │                  │    六條右旋來復線，拾│    八條第一│
│    │                  │          │        │    │                  │    號已被破壞，經電解│    項第一款│
│    │                  │          │        │    │                  │    重現結果研判為．．│    。      │
│    │                  │          │        │    │                  │    ．號已破壞，經電解│            │
│    │                  │          │        │    │                  │    重現結果研判為『  │            │
│    │                  │          │        │    │                  │    BER 1（或2）98（或│            │
│    │                  │          │        │    │                  │    6）0??Z』（『?』  │            │
│    │                  │          │        │    │                  │    係以打印圓洞方式破│            │
│    │                  │          │        │    │                  │    壞致無法辨明），機│            │
│    │                  │          │        │    │                  │    械性能良好，認具殺│            │
│    │                  │          │        │    │                  │    傷力。            │            │
├──┼─────────┼─────┼────┼──┼─────────┼───────────┼──────┤
│ ２ │口徑9MM制式子彈   │   ２１   │  １７  │ 顆 │同前              │一、送鑑子彈貳拾壹顆，│與本案無涉，│
│    │                  │          │        │    │                  │    均認係口徑9MM制式 │不予宣告沒收│
│    │                  │          │        │    │                  │    子彈（壹顆彈底標記│。          │
│    │                  │          │        │    │                  │    為『SB 9MM LUGER』│            │
│    │                  │          │        │    │                  │     、肆顆彈底標記為 │            │
│    │                  │          │        │    │                  │    『ACP 89』、陸顆彈│            │
│    │                  │          │        │    │                  │    底標記為『Geco9MM │            │
│    │                  │          │        │    │                  │    Luger』、壹拾顆彈 │            │
│    │                  │          │        │    │                  │    底標記為『NPA97』 │            │
│    │                  │          │        │    │                  │    ），均認具殺傷力。│            │
│    │                  │          │        │    │                  │二、送鑑試射４顆。    │            │
│    │                  │          │        │    │                  │三、甲○○於作案前交予│            │
│    │                  │          │        │    │                  │    己○○編號一所示美│            │
│    │                  │          │        │    │                  │    製瑞塔廠製口徑9MM │            │
│    │                  │          │        │    │                  │    制式半自動手槍乙支│            │
│    │                  │          │        │    │                  │    槍膛內子彈一顆及裝│            │
│    │                  │          │        │    │                  │    填十五顆子彈之彈匣│            │
│    │                  │          │        │    │                  │    乙個，己○○於案發│            │
│    │                  │          │        │    │                  │    現場擊發六顆，現場│            │
│    │                  │          │        │    │                  │    拉槍機時掉落一顆，│            │
│    │                  │          │        │    │                  │    剩九顆子彈攜槍逃逸│            │
│    │                  │          │        │    │                  │    。                │            │
│    │                  │          │        │    │                  │四、己○○攜帶附表三編│            │
│    │                  │          │        │    │                  │    號一手槍及所剩子彈│            │
│    │                  │          │        │    │                  │    九發逃亡北港，涉及│            │
│    │                  │          │        │    │                  │    槍擊案開槍射擊八顆│            │
│    │                  │          │        │    │                  │    子彈，於台北市延平│            │
│    │                  │          │        │    │                  │    北路一段五十一號四│            │
│    │                  │          │        │    │                  │    樓之十六、十八室對│            │
│    │                  │          │        │    │                  │    葉大政、李偉群各射│            │
│    │                  │          │        │    │                  │    擊一顆，其中一顆即│            │
│    │                  │          │        │    │                  │    上開所剩子彈，另一│            │
│    │                  │          │        │    │                  │    顆及扣案子彈均係（│            │
│    │                  │          │        │    │                  │    綽號「阿中」提供，│            │
│    │                  │          │        │    │                  │    與本案無涉。      │            │
├──┼─────────┼─────┼────┼──┼─────────┼───────────┼──────┤
│ ３ │黑色手提袋        │    １    │        │    │同前              │己○○攜槍逃亡期間自行│與本案無涉，│
│    │                  │          │        │    │                  │取得                  │不予宣告沒收│
│    │                  │          │        │    │                  │                      │。          │
├──┼─────────┼─────┼────┼──┼─────────┼───────────┼──────┤
│ ４ │黑色手提包        │    １    │        │    │同前              │己○○攜槍逃亡期間自行│與本案無涉，│
│    │                  │          │        │    │                  │取得                  │不予宣告沒收│
│    │                  │          │        │    │                  │                      │。          │
├──┼─────────┼─────┼────┼──┼─────────┼───────────┼──────┤
│ ５ │黑色小袋（裝子彈用│    １    │        │    │同前              │己○○攜槍逃亡期間自行│與本案無涉，│
│    │）                │          │        │    │                  │取得                  │不予宣告沒收│
│    │                  │          │        │    │                  │                      │。          │
└──┴─────────┴─────┴────┴──┴─────────┴───────────┴──────┘

司法院資訊處製作；財團法人民間司法改革基金會備份。
